臺灣士林地方法院刑事判決
110年度金訴字第291號
110年度金訴字第292號
110年度金訴字第359號
公  訴  人  臺灣士林地方檢察署檢察官
被      告  王子欣
選任辯護人  胡世光律師
上列被告因違反洗錢防制法等案件，經檢察官提起公訴（109年
度偵字第20578號、第20620號、第20629號、110年度偵字第157
號、第622號、第1997號、第1998號、第2451號、第2822號、第3
548號、第3565號、第4016號、第4779號、第6944號、第7192號
、第7887號、第8639號、第10321號）及追加起訴（110年度偵字
第12735號、第13004號、第13081號、第13101號、第18192號）
，被告於本院準備程序時就被訴事實均為有罪陳述，經本院合議
庭裁定由受命法官獨任改行簡式審判程序審理，並判決如下： 
    主  文
甲○○犯如附表一編號1至32「罪名、宣告刑」欄所示之罪，各處
如附表一編號1至32「罪名、宣告刑」欄所示之刑。應執行有期
徒刑貳年拾月。
　　犯 罪 事 實
一、甲○○自民國109年3月24日，透過通訊軟體LINE（下稱LINE）
    與真實姓名年籍不詳、LINE暱稱「林小姐（未成年不行）」
    （無證據證明係未成年人，下稱「林小姐」）之人聯繫，提
    供其所申辦之玉山商業銀行帳號0000000000000000號帳戶（
    下稱玉山帳戶）及中國信託商業銀行帳號000000000000號帳
    戶（下稱中信帳戶）之存摺封面照片圖檔、身分證及印章照
    片等帳戶資訊用以應徵工作後，由「林小姐」轉介與真實年
    籍姓名不詳、LINE暱稱「陳長宏」之人（另一LINE暱稱為「
    長宏KT」，下稱「陳長宏」，無證據證明係未成年人）聯繫
    ，而於109年3月25日，經「陳長宏」告知工作內容係提供其
    玉山帳戶及中信帳戶供入帳之用，另要求其提供年籍資料及
    上開銀行帳戶資料供該詐騙集團成員向藍新科技股份有限公
    司（下稱藍新公司）申請會員，之後再依指示將匯款至玉山
    帳戶及中信帳戶之款項，提領出並交予「陳長宏」指定之收
    款人員，或轉帳至「陳長宏」指定之帳戶，即可從提領或轉
    帳金額中獲取2%之報酬。甲○○依其智識及社會經驗，可預見
    「林小姐」、「陳長宏」及收款人員等人所屬集團係3人以
    上所組成、以實施詐術為手段、具有持續性、牟利性之有結
    構性詐騙犯罪組織（下稱本案詐騙集團），並已預見其提供
    之玉山帳戶及中信帳戶係供本案詐騙集團成員作為收受財產
    犯罪所得使用，且其自玉山帳戶及中信帳戶提領或轉帳他人
    所轉（匯、存）入之款項後，即產生遮斷金流以逃避國家追
    訴、處罰之效果，竟為獲得高額報酬，基於縱使如此亦不違
    背其本意之參與犯罪組織、3人以上共同詐欺取財及隱匿詐
    欺犯罪所得之去向及所在之不確定故意，於109年3月24日應
    允加入本案詐騙集團，負責提領或轉帳詐欺所得款項之工作
    ，並與「林小姐」、「陳長宏」及所屬本案詐騙集團其他成
    員（均無證據證明係未成年人）共同意圖為自己不法之所有
    ，基於3人以上共同詐欺取財、隱匿詐欺犯罪所得之去向及
    所在之犯意聯絡，先由本案詐騙集團不詳成員分別於如附表
    一「詐騙時間及方式」欄所示之時間，以同欄所示之方式詐
    騙如附表一「告訴人／被害人」欄所載之梁宇竣等32人，致
    其等均陷於錯誤，因而分別依指示於附表一「匯款時間」欄
    所示之時間，匯入如附表一「匯款金額」欄所示之金額至如
    附表一「匯入帳戶」欄所示王子新所有之玉山帳戶、以藍新
    公司會員甲○○申請之虛擬帳戶、或依藍新公司會員甲○○申請
    之超商繳費代碼繳付金錢等，其中匯入藍新公司會員甲○○申
    請之虛擬帳戶及以超商繳費代碼之金錢，藍新公司隨即出金
    至甲○○玉山帳戶或中信帳戶內，再由「陳長宏」指示甲○○分
    別於附表二、三所示時間將附表一所示之人匯入款項，以附
    表二、三所示方式提領金錢交付予「陳長宏」指定人員或轉
    匯至「陳長宏」指定之帳戶（臨櫃提領及臨櫃匯款之地點分
    別係在玉山銀行汐止分行、中信銀行汐止分行等處），並以
    此方式製造不法金流之斷點，以使本案詐騙集團得以躲避查
    緝，隱匿該等詐欺犯罪所得之去向及所在，甲○○並從中獲取
    約新臺幣（下同）568,760元之報酬（甲○○獲取每月底薪9,0
    00元之報酬，計3個月27,000元，另獲取提領金額【即附表
    二、三所示為臨櫃提款或ATM提款之交易，計27,088,000元
    】2%之報酬為541,760元，合計為568,760元）。嗣梁宇竣等
    32人發覺受騙並報警處理，為警循線查悉上情。
二、案經附表一編號1至21、23至30、32所示各告訴人等分別訴
    由臺北市政府警察局南港分局、新北市政府警察局汐止分局
    、板橋分局、臺中市政府警察局豐原分局、第五分局、雲林
    縣警察局斗六分局、臺南市政府警察局第一分局、第二分局
    報告臺灣士林地方檢察署及桃園市政府警察局大園分局報告
    臺灣臺中地方檢察署、臺南市政府警察局第一分局報告臺灣
    臺南地方檢察署呈請臺灣高等檢察署檢察長令轉臺灣士林地
    方檢察署檢察官偵查起訴及追加起訴。
    理  由
壹、程序部分：
一、本案被告甲○○所犯非死刑、無期徒刑、最輕本刑為3年以上
    有期徒刑之罪，或高等法院管轄第一審之案件，且於本院準
    備程序中，被告就檢察官起訴及追加起訴之被訴事實均為有
    罪之陳述（見本院110年度金訴字292號卷【下稱本院卷】第
    350至353頁），經告知簡式審判程序之旨，並聽取檢察官、
    被告之意見後，本院裁定由受命法官獨任進行簡式審判程序
    ，是本案之證據調查，依刑事訴訟法第273條之2規定，不受
    同法第159條第1項、第161條之2、第161條之3、第163 條之
    1及第164條至第170條規定之限制，合先敘明。
二、按組織犯罪防制條例第12條第1項中段明定「訊問證人之筆
    錄，以在檢察官或法官面前作成，並經踐行刑事訴訟法所定
    訊問證人之程序者為限，始得採為證據」，是被告以外之人
    於警詢所為之陳述，依前揭規定，於違反組織犯罪防制條例
    之罪名，即絕對不具證據能力，不得採為判決基礎。是本判
    決下述關於被告參與犯罪組織部分所引用之證據，並不包括
    證人即附表一編號1至21、23至30、32所示各告訴人，及附
    表一編號22所示被害人李榕恩、附表一編號31所示被害人丙
    ○○於警詢時之證述。惟就上開證人於警詢時之證述，就組織
    犯罪防制條例以外之罪名即刑法第339條之4第1項第2款及洗
    錢防制法第14條第1項部分，仍得適用刑事訴訟法上開簡式
    審判程序規定，不適用傳聞法則有關限制證據能力之相關規
    定，而均有證據能力。
貳、實體部分：
一、本案認定犯罪事實所憑之證據及理由：
　　上開犯罪事實，業據被告甲○○於本院準備程序及審理時均坦
    承不諱（本院卷第189、267、350、359、411頁），核與證
    人即附表一編號1至21、23至30、32所示各告訴人，證人即
    附表一編號22、31所示被害人等於警詢時證述之內容均大致
    相符（出處如附表一編號1至32「證據資料及出處」欄所載
    ，關於被告涉犯刑法第339條之4第1項第2款及洗錢防制法第
    14條第1 項部分），並有被告所提與LINE暱稱「林小姐」、
    「長宏KT」、「陳長宏」之本案詐騙集團成員LINE對話紀錄
    擷圖照片24張、被告於110年3月31日當庭書寫匯提款、匯款
    日期等資料、被告所提其所有之中信帳戶、玉山帳戶交易明
    細各1份、110年4月20日被告手機翻拍照片5張（見臺灣士林
    地方檢察署109年度偵字第20578號卷【下稱偵20578卷】第4
    5至55、93至233、269至271、283至285、297至303頁）、兆
    豐國際商業銀行股份有限公司109年9月7日兆銀總集中字第1
    090048312號函檢附虛擬帳戶申登基本資料、銷帳明細表、
    華南商業銀行股份有限公司109年9月25日營清字第10900272
    47號函檢附虛擬帳戶申登資料、帳戶交易明細、藍新公司提
    供會員資料各1份（見臺灣士林地方檢察署109年度偵字第20
    620號卷【下稱偵20620卷】第107至121、133至148頁）、華
    南商業銀行所提虛擬帳戶申登資料2份、交易明細、統一超
    商股份有限公司109年7月28日統超字第20200000672號函各1
    份（見臺灣士林地方檢察署110年度偵字第4779號卷【下稱
    偵4779卷】第47至49頁；110年度偵字第7887號卷【下稱偵7
    887卷】第335至340、345頁）、藍新公司110年6月11日函檢
    附款項流向紀錄1份（見臺灣士林地方檢察署110年度偵字第
    6944號卷【下稱偵6944卷】第107至116頁）、華南商業銀行
    股份有限公司110年2月19日營清字第1100004790號函檢附虛
    擬帳號申登資料1份（見臺灣士林地方檢察署110年度偵字第
    10321號卷【下稱偵10321卷】第45至47頁）、玉山銀行個金
    集中部110年2月9日玉山個（集中）字第1100014121號函檢
    附被告玉山帳戶開戶基本資料、交易明細表、中國信託商業
    銀行股份有限公司110年2月3日中信銀字第110224839027727
    號函檢附被告中信帳戶開戶基本資料、存款交易明細、自動
    化交易LOG資料-財金交易各1份（見臺灣士林地方檢察署110
    年度偵字第12735號卷【下稱偵12735卷】一第285至287、29
    1至297、299、303至328頁）、及如附表一編號1至32「證據
    資料及出處」欄所載證據在卷可稽，足認被告前揭之任意性
    自白與事實相符。綜上，本案事證明確，被告犯行堪予認定
    ，應依法論科。
二、論罪科刑：
（一）按本條例所稱犯罪組織，指3人以上，以實施強暴、脅迫
      、詐術、恐嚇為手段或最重本刑逾5年有期徒刑之刑之罪
      ，所組成具有持續性或牟利性之有結構性組織；前項所稱
      有結構性組織，指非為立即實施犯罪而隨意組成，不以具
      有名稱、規約、儀式、固定處所、成員持續參與或分工明
      確為必要，組織犯罪防制條例第2條定有明文。查被告所
      參與之本案詐騙集團，係由「林小姐」、「陳長宏」、收
      款人員及本案詐騙集團其他成員所組成，顯已具備相當之
      成員人數規模；且本案詐騙集團之運作模式，係由不詳成
      員架設如附表一所示虛假投資平台或使用如附表一所示通
      訊軟體聯繫等方式詐騙如附表一編號1至21、23至30、32
      所示各告訴人、附表一編號22、31所示被害人等，另由「
      林小姐」、「陳長宏」招攬被告提供玉山帳戶及中信帳戶
      、身分證及印章照片等資料作為收受詐騙犯罪所得之用，
      待上開告訴人等及被害人等因遭受詐騙而匯入玉山帳戶，
      或被告申請之虛擬帳戶，或繳付金錢至被告申請之超商繳
      費代碼後，再由被告依「陳長宏」指示將上開匯至玉山帳
      戶及出金至中信帳戶內之詐騙款項領出，再交予「陳長宏
      」指定之收款人員或直接轉至「陳長宏」指定之帳戶內，
      以將詐得款項上繳集團上游成員，顯見本案詐騙集團之運
      作，係經縝密之計畫，且由集團成員間彼此分工，層層指
      示、相互配合進行詐欺犯行。又被告自109年3月24日起應
      允加入本案詐騙集團負責提供帳戶及個人資料、提款或轉
      帳等工作，業如前述，而本案詐騙集團於109年3月起至同
      年7月間詐騙附表一所示告訴人等及被害人等共32人得逞
      ，足徵本案詐騙集團並非短暫存續、亦非為立即實施犯罪
      而隨意組成之團體，而係於一定期間內反覆實施詐騙之集
      團，是被告所參與之本案詐騙集團，係由3人以上所組成
      ，於一定期間內存續，以實施詐騙為手段而牟利之具有完
      善結構之組織，已該當於組織犯罪防制條例第2條第1項所
      稱之犯罪組織，應堪認定。而被告對於本案詐騙集團成員
      至少有3名以上，彼此分工持續遂行詐欺取財犯行等情有
      所預見，仍基於參與犯罪組織之不確定故意，應允加入本
      案詐騙集團負責提供帳戶及個人資料、提款或轉帳等工作
      ，業經本院認定如前，其所為自屬參與犯罪組織甚明。
（二）次按洗錢防制法業於105年12月28日修正公布，並於106年
      6月28日生效施行，洗錢犯罪本質在於影響合法資本市場
      並阻撓偵查，不因為自己或為他人洗錢而有差異，且洗錢
      之行為包含處置（即將犯罪所得直接予以處理）、多層化
      （即為使偵查機關難以追查金流狀況，以迂迴層轉、化整
      為零之多層化包裝方式，掩飾或隱匿特定犯罪所得）及整
      合（即收受、持有或使用他人犯罪所得，使該犯罪所得披
      上合法之外衣，回歸正常金融體系）等各階段行為，其模
      式不祇一端，故而為澈底打擊洗錢犯罪，新法乃依照國際
      防制洗錢金融行動工作組織（Financial Action TaskFor
      ce，下稱FATF）40項建議之第3項建議，並參採聯合國禁
      止非法販運麻醉藥品和精神藥物公約及聯合國打擊跨國有
      組織犯罪公約之洗錢行為定義，將洗錢行為之處置、多層
      化及整合等各階段，全部納為洗錢行為，而於新法第2 條
      規定：「本法所稱洗錢，指下列行為：一、意圖掩飾或隱
      匿特定犯罪所得來源，或使他人逃避刑事追訴，而移轉或
      變更特定犯罪所得。二、掩飾或隱匿特定犯罪所得之本質
      、來源、去向、所在、所有權、處分權或其他權益者。三
      、收受、持有或使用他人之特定犯罪所得。」以求與國際
      規範接軌；倘能證明帳戶內之資金係前置之特定犯罪所得
      ，即應逕以新法第14條第1項所規範之一般洗錢罪論處，
      例如詐騙集團向被害人施用詐術後，為隱匿其詐欺所得財
      物之去向，而令被害人將其款項轉入該集團所持有、使用
      之帳戶，並由該集團所屬之車手前往提領詐欺所得款項得
      逞，檢察官如能證明該帳戶內之資金係本案詐欺之特定犯
      罪所得，即已該當於新法第14條第1項之一般洗錢罪（最
      高法院108年度台上字第2500號判決意旨參照）。查本案
      詐騙集團成員向附表一所示告訴人等及被害人等共32人施
      用詐術後，為隱匿其等詐欺所得之去向，致令附表一所示
      告訴人等及被害人等共32人將受騙款項匯入至玉山帳戶，
      或被告申請之虛擬帳戶，或繳付金錢至被告申請之超商繳
      費代碼，再由被告依「陳長宏」指示將上開匯至玉山帳戶
      及出金至中信帳戶內之詐騙款項領出，再交予「陳長宏」
      指定之收款人員或直接轉至「陳長宏」指定之帳戶內，以
      上行為業已製造金流之斷點，致無從或難以追查前揭犯罪
      所得，而隱匿該犯罪所得之去向，揆諸首揭說明，被告本
      案所為自均構成隱匿特定犯罪所得去向之一般洗錢罪（刑
      法第339條之4第1項第2款之3人以上共同詐欺取財罪屬洗
      錢防制法第3條第1款之特定犯罪）。
（三）再按加重詐欺罪，係侵害個人財產法益之犯罪，其罪數之
      計算，核與參與犯罪組織罪之侵害社會法益有所不同，審
      酌現今詐欺集團之成員皆係為欺罔他人，騙取財物，方參
      與以詐術為目的之犯罪組織。倘若行為人於參與詐欺犯罪
      組織之行為繼續中，先後多次為加重詐欺之行為，因參與
      犯罪組織罪為繼續犯，犯罪一直繼續進行，直至犯罪組織
      解散，或其脫離犯罪組織時，其犯行始行終結。故該參與
      犯罪組織與其後之多次加重詐欺之行為皆有所重合，然因
      行為人僅為一參與犯罪組織行為，侵害一社會法益，屬單
      純一罪，應僅就「該案中」與參與犯罪組織罪時間較為密
      切之首次加重詐欺犯行論以參與犯罪組織罪及加重詐欺罪
      之想像競合犯，而其他之加重詐欺犯行，祗需單獨論罪科
      刑即可，無需再另論以參與犯罪組織罪，以避免重複評價
      。是如行為人於參與同一詐欺集團之多次加重詐欺行為，
      因部分犯行發覺在後或偵查階段之先後不同，肇致起訴後
      分由不同之法官審理，為裨益法院審理範圍明確、便於事
      實認定，即應以數案中「最先繫屬於法院之案件」為準，
      以「該案件」中之「首次」加重詐欺犯行與參與犯罪組織
      罪論以想像競合。縱該首次犯行非屬事實上之首次，亦因
      參與犯罪組織之繼續行為，已為該案中之首次犯行所包攝
      ，該參與犯罪組織行為之評價已獲滿足，自不再重複於他
      次詐欺犯行中再次論罪，俾免於過度評價及悖於一事不再
      理原則（最高法院109 年度台上字第3945號判決意旨參照
      ）。經查，被告加入本案詐騙集團之犯罪組織，已如前述
      ，且被告於加入本案詐騙集團前，並無其他加重詐欺前科
      ，有臺灣高等法院被告前案紀錄表1 份在卷可參。又被告
      如附表二、三所示提領款項或網路轉帳之行為，均係於其
      參與本案詐欺犯罪組織之行為繼續中所為，揆諸上開判決
      意旨，因被告僅為一參與犯罪組織行為，侵害一社會法益
      ，屬單純一罪，應僅就與參與犯罪組織罪時間較為密切之
      「首次」加重詐欺犯行，而附表一編號5所示告訴人陳克
      林係遭本案詐騙集團成員最早於109年3月間施用詐術，且
      於109年4月17日即依指示匯入款項，是被告就附表一編號
      5部分之犯行，應論以參與犯罪組織罪。
（四）論罪：
　　1.核被告就附表一編號5部分所為，係犯刑法第339 條之4 
      第1項第2款之3人以上共同詐欺取財罪、組織犯罪防制條
      例第3條第l項後段之參與犯罪組織罪及洗錢防制法第14條
      第1項之一般洗錢罪。至起訴書附表一編號5「詐騙時間、
      方式、金額（新臺幣）、匯入帳戶（含虛擬帳戶、繳費代
      碼）」欄雖未述及被告如本判決附表一編號5「匯款時間
      、金額、匯入帳戶」欄所載之「109年4月19日18時51分許
      」、「30,000元」匯至「華南銀行帳號0000000000000000
      號虛擬帳戶」及「109年4月24日17時44分許」、「30,000
      元」匯至「台新銀行帳號0000000000000000號虛擬帳戶」
      部分，然經臺灣士林地方檢察署檢察官以109年度蒞字第1
      0023、10024號補充理由書（下稱補充理由書）增列此部
      分之事實，有補充理由書在卷可參，且此部分與起訴書犯
      罪事實欄已論及部分有接續犯之實質上一罪關係（詳後述
      ），本院自得併予審理。
　　2.被告就附表一編號1至4、6至32部分所為，均係犯刑法第3
      39條之4第1項第2款之3人以上共同詐欺取財罪，及洗錢防
      制法第14條第1項之一般洗錢罪。
　　3.又起訴書雖未論及被告參與犯罪組織及加重詐欺之犯行，
      然參與犯罪組織部分與已起訴部分，有想像競合之裁判上
      一罪關係，復經本院審理時當庭踐行就被告參與犯罪組織
      及加重詐欺犯行之犯罪嫌疑、所犯罪名及法條之告知（見
      本院卷第188、266、358頁），供被告充分行使防禦權，
      是本院自得予以變更起訴法條為刑法第339條之4第1項第2
      款，及併予審究被告參與犯罪組織犯行，一併敘明。
（五）共犯關係：
　　　又按共同正犯因相互間利用他方之行為，以遂行其犯意之
      實現，本於責任共同之原則，共同正犯應對所參與犯罪之
      全部事實負責，且共同正犯之意思聯絡，原不以數人間直
      接發生者為限，即有間接之聯絡者，亦包括在內（最高法
      院77年度台上字第2135號、100 年度台上字第692 號、第
      599 號判決意旨參照）。又以合同之意思而參加犯罪，即
      係以自己犯罪之意思而參與，縱其所參與者為犯罪構成要
      件以外之行為，仍屬共同正犯（最高法院99年度台上字第
      7414號判決意旨參照）。查集團犯罪多有其分工，缺一環
      節即無從畢其功完成全部犯罪計畫，而詐騙集團之通常犯
      罪模式更是經過縝密分工，其詐欺之運作模式可分上、中
      及下游，上游者研擬詐騙方式、僱請或委託分工人員，從
      事指揮並有分酬權限，中游者即從事電話詐騙等施詐行為
      ，下游者則為實際收款或提款之人，其等分擔不同角色，
      共同達成犯罪目的，且現今詐騙集團為逃避追訴、處罰，
      利用各種手段切斷資金流向，實屬常見。是於詐騙集團之
      犯罪，如行為人知該集團內除自己外還有負責其他工作之
      成員，乃在合同意思之範圍內，各自分擔犯罪行為之一部
      ，並相互利用他人之行為，以遂行犯罪之目的，原不必每
      一共同正犯均有直接聯繫，亦不必每一階段均有參與，祇
      須分擔犯罪行為之一部，即應對於全部所發生之結果共同
      負責。經查，本案係先由本案詐騙集團成員向附表一所示
      告訴人等及被害人等共32人施用詐術，致渠等陷於錯誤而
      匯款至玉山帳戶，或被告申請之虛擬帳戶，或繳付金錢至
      被告申請之超商繳費代碼後，再由被告提領或轉帳詐欺所
      得款項予本案詐騙集團成員，以促使該集團得以順利完成
      整體犯罪行為，足徵被告係基於自己犯罪之意思參與該集
      團之分工，分擔犯罪行為之一部，並利用他人之行為以達
      犯罪之目的，雖與該集團其他不詳成員間未必直接聯絡，
      惟其等既各自分擔整體犯罪過程，則依前揭說明，自應就
      本案詐騙集團所為，與該集團其他成員共同負責。是被告
      與「林小姐」、「陳長宏」及本案詐騙集團所屬其他不詳
      成員（尚無證據足認成員內有未滿18歲之人）間就本案所
      有犯行，均有犯意聯絡及行為分擔，應論以共同正犯。
（六）罪數：
　　1.被告及本案詐騙集團成員就同一被害人（即分別如附表一
      編號1至32所示告訴人等及被害人等），於密接之時間內
      ，分工由本案詐騙集團不詳成員以附表一「詐騙時間及方
      式」對同一被害人施行詐術，使被害人等將指定款項轉入
      本案詐騙集團指定帳戶，再由被告於如附表二所示時間及
      方式，分數次提領或轉帳該部分款項，各係侵害同一被害
      法益，就同一告訴人之犯罪事實而言，該數個犯罪行為之
      獨立性極為薄弱，依一般社會健全觀念，在時間差距上，
      難以強行分開，在刑法評價上，以視為數個舉動之接續施
      行，包括評價為法律上一行為，屬接續犯，是對同一被害
      人於密接時地內之所為數次犯行，各應僅論以一罪。
　　2.被告就附表一編號5部分所犯參與犯罪組織、3人以上共同
      詐欺取財及一般洗錢犯行之實行行為具有局部之同一性，
      其以一行為觸犯上開3罪名，為想像競合犯，應依刑法第5
      5條前段規定，從一重之3人以上共同詐欺取財罪處斷。而
      被告就附表一編號1至4、6至32部分所犯3人以上共同詐欺
      取財及一般洗錢犯行之實行行為各具有局部之同一性，其
      各以一行為觸犯數罪名，均為想像競合犯，各應依刑法第
      55條前段規定，分別從一重之3人以上共同詐欺取財罪處
      斷。
　　3.又加重詐欺取財罪係侵害個人財產法益之犯罪，其罪數計
      算，以被害人數、被害次數之多寡，決定其犯罪之罪數（
      最高法院107年度台上字第1066號判決意旨參照）；就不
      同被害人所犯之加重詐欺取財行為，受侵害之財產監督權
      既歸屬各自之權利主體，且犯罪時間或空間亦有相當差距
      ，應屬犯意各別，行為互殊，而應分論併罰。是被告所犯
      附表一編號1至32所示32罪，分別侵害附表一所示告訴人
      等及被害人等共32人之財產法益，其犯罪行為各自獨立，
      犯意各別，行為互殊，應予分論併罰。
（七）再按犯洗錢防制法第14條之罪，在偵查或審判中自白者，
      減輕其刑，洗錢防制法第16條第2 項分別定有明文。復按
      想像競合犯係一行為觸犯數罪名，行為人犯罪行為侵害數
      法益皆成立犯罪，僅因法律規定從一重處斷科刑，而成為
      科刑一罪而已，自應對行為人所犯各罪均予適度評價，始
      能對法益之侵害為正當之維護。因此法院於決定想像競合
      犯之處斷刑時，雖以其中最重罪名之法定刑作為裁量之準
      據，惟具體形成宣告刑時，亦應將輕罪之刑罰合併評價。
      基此，除非輕罪中最輕本刑有較重於重罪之最輕本刑，而
      應適用刑法第55條但書規定重罪科刑之封鎖作用，須以輕
      罪之最輕本刑形成處斷刑之情形以外，則輕罪之減輕其刑
      事由若未形成處斷刑之外部性界限，自得將之移入刑法第
      57條或第59條之科刑審酌事項內，列為是否酌量從輕量刑
      之考量因子。是法院倘依刑法第57條規定裁量宣告刑輕重
      時，一併具體審酌輕罪部分之量刑事由，應認其評價即已
      完足，尚無過度評價或評價不足之偏失（最高法院109 年
      度台上字第3936號判決意旨參照）。查被告於本院審理時
      已就洗錢之犯行為自白，業如前述，故本應依洗錢防制法
      第16條第2項之規定減輕其刑，雖因想像競合犯之關係而
      從一重之3人以上共同詐欺取財罪處斷，上開輕罪之減輕
      其刑事由未形成處斷刑之外部性界限，然依前揭說明，仍
      應於依刑法第57條規定量刑時，審酌上開輕罪之減輕其刑
      事由，作為被告量刑之有利因子（見後述量刑部分所載）
      。
（八）爰以行為人之責任為基礎，並審酌被告正值青壯，非無謀
      生能力，不思循正當途徑賺取財物，竟貪圖不法利益，即
      參與本案詐騙集團犯罪組織，並提供玉山帳戶、中信帳戶
      及身分證等資料供詐騙款項匯入及擔任提領或轉帳詐欺贓
      款之車手，不僅助長犯罪歪風，無視政府一再宣示掃蕩詐
      騙集團決心，造成附表一所示告訴人等及被害人等之損失
      ，並因其等所為掩飾犯罪所得之去向，致使執法人員難以
      追查正犯之真實身分，其犯罪所生之危害非輕，所為實屬
      不該；惟念及被告合於前開輕罪之自白減輕其刑事由，而
      得作為量刑之有利因子，及犯後終能坦認犯行，態度尚可
      ，且於本院準備程序時與告訴人楊育寬、張博超、陳克林
      、胡世雄、林慶一、范嘉榮、李瑞育、葉建志、林韋志、
      戊○○等人和解，並已賠償其等部分損失，有本院和解筆錄
      10份、被告所提之匯款資料7份在卷可參（見本院110年度
      金訴字第291號卷【下稱金訴卷】第63至82、171至179頁
      ），堪認被告犯後確有悔意；復考量被告與本案詐騙集團
      成員間之分工，屬提供帳戶及領取款項之角色，並非對全
      盤詐欺行為掌有指揮監督權力之核心人物，及被告之犯罪
      動機、目的、手段與如附表一所示告訴人等及被害人等共
      32人所遭詐騙之金額高達13,099,173元，被告經手款項之
      總金額高達33,006,153元等情節，暨被告於本院審理時自
      陳為專科肄業之教育程度、現擔任牙助、月薪約25,000元
      、已婚、需扶養父親及勉強維持之家庭生活與經濟狀況（
      見本院卷第411頁）等一切情狀，分別量處如附表一編號1
      至32「罪名、宣告刑」欄所示之刑。復考量被告本案所犯
      32罪之犯罪類型、行為態樣及手段之同質性甚高，且各次
      犯罪時間之間隔尚近，衡以刑法第51條所採限制加重原則
      ，綜合斟酌被告犯罪行為之不法與罪責程度，兼顧刑罰衡
      平之要求及矯正受刑人之目的，合併定其應執行刑如主文
      所示。
（九）至被告及辯護人雖請求為緩刑宣告云云，惟本院所定之應
      執行刑已逾2年，已不符合刑法第74條第1項所定之緩刑法
      定要件，且本案仍有多名告訴人等及被害人尚未能獲得賠
      償，自難予以緩刑之諭知，併此敘明。
（十）末按犯第1項之罪者，應於刑之執行前，令入勞動場所，
      強制工作，其期間為3年，組織犯罪防制條例第3條第3項
      固定有明文。惟106年4月19日修正公布之組織犯罪防制條
      例第3條第3項規定：「犯第1項之罪者，應於刑之執行前
      ，令入勞動場所，強制工作，其期間為3年。」（嗣107年
      1月3日修正公布第3條，但本項並未修正）就受處分人之
      人身自由所為限制，違反憲法比例原則及憲法明顯區隔原
      則之要求，與憲法第8條保障人身自由之意旨不符，應自
      本解釋公布之日起失其效力，業經司法院大法官釋字第81
      2號解釋在案。則就參與犯罪組織者，得於刑之執行前，
      令入勞動場所，強制工作之規定，既經司法院大法官認定
      有違憲之情事，且自解釋公布之日起失其效力，本案自無
      從對被告宣告強制工作，附此敘明。　　　　
三、沒收部分：
（一）查被告本案提領之報酬計算為提款總額之2%，會先將2%報
      酬扣掉再把款項給詐騙集團，另外每個月還有底薪9,000
      元，共拿了3個月的底薪等情，業據被告供述在卷（見本
      院卷第189、351頁）。是已，被告本案提領如附表二所示
      為臨櫃提款或ATM轉帳之交易款項之2%計算結果為235,240
      元（計算式：11,762,000×2%＝235,240）；提領附表三所
      示為臨櫃提款或ATM轉帳之交易款項之2%計算結果為306,5
      20元（計算式：15,326,000×2%＝306,520）；又被告參與
      本案詐騙集團3個月獲得之底薪為27,000元。從而，被告
      本案犯行所獲得之報酬為568,760元（計算式：235,240＋3
      06,520＋27,000），固為其犯罪所得，原應依刑法第38條
      之1第1項前段、第3項規定宣告沒收與追徵其價額，惟考
      量被告已分別與告訴人楊育寬、張博超、陳克林、胡世雄
      、林慶一、范嘉榮、李瑞育、葉建志、林韋志、戊○○達成
      和解，並約定應賠償告訴人楊育寬86,000元、告訴人張博
      超6,400元、告訴人陳克林96,000元、告訴人胡世雄96,00
      0元、告訴人林慶一5,200元、告訴人范嘉榮285,000元、
      告訴人李瑞育10,000元、告訴人葉建志20,000元、告訴人
      林韋志20,000元、告訴人戊○○15,000元，有本院和解筆錄
      10份在卷可憑，且上開和解金額共計639,600元，是被告
      所願賠償之金額亦超過其自承因本案犯行之獲利，被告若
      能確實履行調解成立之內容，則顯已達沒收制度剝奪被告
      犯罪利得之立法目的；若被告未能履行，上開告訴人等亦
      得以該調解筆錄作為民事強制執行名義，對被告財產聲請
      強制執行，故認若就被告犯罪所得部分再予宣告沒收，將
      有過苛之虞，爰依刑法第38條之2第2項之規定，不予宣告
      沒收之，附此敘明。
（二）次按犯洗錢防制法第14條之罪，其所移轉、變更、掩飾、
      隱匿、收受、取得、持有、使用之財物或財產上利益，沒
      收之；犯第15條之罪，其所收受、持有、使用之財物或財
      產上利益，亦同，洗錢防制法第18條第1項定有明文。惟
      因洗錢行為之標的是否限於行為人者始得宣告沒收，法無
      明文，是倘法條未規定「不問屬於犯罪行為人與否均沒收
      」時，自仍以屬於被告所有者為限，始應予沒收。本件被
      告擔任提領及轉匯詐騙款項之工作，已將該等贓款均交予
      「陳長宏」指定之人或轉匯入「陳長宏」指定之帳戶，業
      如前述，復無證據證明被告除所分得之前開報酬外，就告
      訴人梁宇竣等32人遭詐騙之款項，具有事實上之管領處分
      權限，參酌上開所述，除被告分得之報酬外，無從就附表
      一所示告訴人等及被害人等共32人匯入附表一所示「匯入
      帳戶欄」所示之款項，依洗錢防制法第18條第1項或刑法
      第38條之1第1項前段規定對被告宣告沒收，併此敘明。
四、退併辦部分：
（一）臺灣士林地方檢察署檢察官110年度偵字第20137號移送併
      辦意旨略以：被告明知金融機構帳戶為個人理財之重要工
      具，如提供予不相識之人使用，極易遭人利用作為有關財
      產犯罪之工具，可能使不詳之犯罪集團藉以掩飾或隱匿犯
      罪所得來源、去向，以逃避刑事追訴之用，竟與詐騙集團
      基於洗錢及詐欺之犯意聯絡，於民國109年4月間某日，提
      供其所申辦玉山帳戶、中信帳戶、密碼供詐騙集團作收取
      詐騙款項使用，並提供其年籍資料及上開帳戶資料供該詐
      騙集團成員向藍新公司申請會員，商店名稱為「BSEX」，
      產生之藍新公司虛擬帳號即連結至被告玉山帳戶及被告中
      信帳戶。嗣該詐騙集團成員於109年4月25日，在網路上刊
      登投資訊息，並提供APP「BSEX」之載點，使告訴人江郭
      宏陷於錯誤，誤信只要以該APP點選購買項目再依指示匯
      款至指定虛擬帳號後即可投資獲利，告訴人江郭宏共計匯
      款29萬7,000元至各該虛擬帳號，均連結至玉山銀行帳戶
      及中信銀行帳戶，該詐騙集團成員再指示甲○○自上開帳戶
      中提領現金（臨櫃提領及臨櫃匯款之地點分別係在玉山銀
      行汐止分行、中信銀行汐止分行等處），以此方式製造不
      法金流之斷點，以使本案詐騙集團得以躲避查緝。而被告
      所涉詐欺取財及洗錢等罪嫌與上開已起訴之事實，為同一
      帳戶，屬於裁判上一罪，為法律上之同一案件等語。
（二）按刑事訴訟法第267條規定，檢察官就犯罪事實一部起訴
      者，其效力及於全部，係指檢察官所起訴之行為，與起訴
      範圍以外之行為，均應構成犯罪，且具有在法律上本視為
      裁判上一罪關係，依審判不可分之原則，法院始得併予審
      判。經查，本院認定被告係3人以上共同詐欺取財罪、一
      般洗錢罪，從一重論以3人以上共同詐欺取財罪，而上開
      移送併辦部分所示之告訴人為江郭宏，核與原起訴及追加
      起訴之告訴人等及被害人不相同，是前揭論罪科刑之事實
      部分與移送併辦部分，為併罰之數罪關係，核非實質上一
      罪或裁判上一罪之法律上同一案件關係，該移送併辦部分
      即非本案起訴效力所及，不生審判不可分之關係，本院無
      從併予審酌，應退回由檢察官另為適法之處理，附此敘明
      。
據上論斷，應依刑事訴訟法第273 條之1第1項、第299條第1項前
段、第300條，組織犯罪防制條例第3條第1項後段，洗錢防制法
第14條第1項、第16條第2項，刑法第11條前段、第28條、第339
條之4第1項第2款、第55條、第51條第5款、第38條之1第1項前段
、第3項，刑法施行法第1條之1第1項，判決如主文。
本案經檢察官乙○○提起公訴及追加起訴，檢察官張嘉婷到庭執行
職務。
中　　華　　民　　國　　110 　年　　12　　月　　30　　日
　　　　　　　    刑事第三庭　法  官  葛名翔
以上正本證明與原本無異。
如不服本判決應於收受送達後20日內向本院提出上訴書狀，並應
敘述具體理由。其未敘述上訴理由者，應於上訴期間屆滿後20 
日內向本院補提理由書（均須按他造當事人之人數附繕本）「切
勿逕送上級法院」。
                            　書記官  曾韻蒔
中　　華　　民　　國　　110 　年　　12　　月　　30　　日
附錄本案論罪科刑法條：
組織犯罪防制條例第3條：
發起、主持、操縱或指揮犯罪組織者，處3年以上10年以下有期
徒刑，得併科新臺幣1億元以下罰金；參與者，處6月以上5年以
下有期徒刑，得併科新臺幣1千萬元以下罰金。但參與情節輕微
者，得減輕或免除其刑。
具公務員或經選舉產生之公職人員之身分，犯前項之罪者，加重
其刑至二分之一。
犯第1項之罪者，應於刑之執行前，令入勞動場所，強制工作，
其期間為3年。
前項之強制工作，準用刑法第90條第2項但書、第3項及第98條第
2項、第3項規定。
以言語、舉動、文字或其他方法，明示或暗示其為犯罪組織之成
員，或與犯罪組織或其成員有關聯，而要求他人為下列行為之一
者，處3年以下有期徒刑，得併科新臺幣3百萬元以下罰金：
一、出售財產、商業組織之出資或股份或放棄經營權。
二、配合辦理都市更新重建之處理程序。
三、購買商品或支付勞務報酬。
四、履行債務或接受債務協商之內容。
前項犯罪組織，不以現存者為必要。
以第5項之行為，使人行無義務之事或妨害其行使權利者，亦同
。
第5項、第7項之未遂犯罰之。
洗錢防制法第14條：
有第二條各款所列洗錢行為者，處7年以下有期徒刑，併科新臺
幣5百萬元以下罰金。
前項之未遂犯罰之。
前二項情形，不得科以超過其特定犯罪所定最重本刑之刑。
中華民國刑法第339條之4：
犯第339條詐欺罪而有下列情形之一者，處1年以上7年以下有期
徒刑，得併科1百萬元以下罰金：
一、冒用政府機關或公務員名義犯之。
二、三人以上共同犯之。
三、以廣播電視、電子通訊、網際網路或其他媒體等傳播工具，
    對公眾散布而犯之。
前項之未遂犯罰之。


附表一：
編號 告訴人/被害人 詐騙時間及方式 匯款時間 匯款金額 匯入帳戶 證據資料及出處 罪名、宣告刑 1 告訴人梁宇竣（即起訴書附表一編號1） 本案詐騙集團成員於109年3月某日以LINE向告訴人梁宇竣佯稱略以：可投資BSEX虛擬貨幣平台，獲利可期云云，致告訴人梁宇竣陷於錯誤而於右列匯款時間分別匯款。 109年5月1日 19時54分許  10,000元 台灣銀行帳號0000000000000000號虛擬帳戶 1、109年7月17日警詢筆錄（見臺灣士林地方檢察署109年度偵字第20629號卷【下稱偵20629卷】一第318至319頁） 2、郵局存簿內頁交易明細1份（見偵20629卷一第321至323頁） 3、告訴人梁宇竣與暱稱「然」之LINE對話紀錄擷圖照片4張、告訴人梁宇竣所提藍新金流條碼繳款單及電子郵件翻拍畫面13張（見偵20629卷一第325至341頁） 4、藍新公司交易資料、款項流向紀錄各1份（見偵20629卷一第351至353頁） 5、臺中市政府警察局大雅分局馬岡派出所受理詐騙帳戶通報警示簡便格式表4份、內政部警政署反詐騙諮詢專線紀錄表、受理各類案件紀錄表、受理刑事案件報案三聯單各1份（見偵20629卷一第422、426、430、434、438至442頁） 甲○○犯三人以上共同詐欺取財罪，處有期徒刑壹年貳月。    109年5月10日 9時44分許  20,000元 台灣銀行帳號0000000000000000號虛擬帳戶      109年6月10日17時44分許  3,000元 台灣銀行帳號0000000000000000號虛擬帳戶      109年6月21日17時56分許  6,000元 台灣銀行帳號0000000000000000號虛擬帳戶   2 告訴人江鈺銘（即起訴書附表一編號2） 本案詐騙集團成員於109年3月某日以LINE向告訴人江鈺銘佯稱略以：可投資BSEX虛擬貨幣平台，獲利可期云云，致告訴人江鈺銘陷於錯誤而於右列匯款時間分別匯款。 109年5月21日 13時38分許 200,000元 玉山帳戶 1、109年7月22日、7月23日警詢筆錄（見臺灣士林地方檢察署110年度偵字第8639號卷【下稱8639卷】第29至33、37至41頁） 2、彰化第六信用合作社109年5月21日跨行匯款申請書影本1份（見偵8639卷第63頁） 3、彰化第六信用合作社活期儲蓄存款存摺封面、帳戶內頁交易明細各1份（見偵8639卷第77至79頁） 4、告訴人江鈺銘與暱稱「BSEX客服」之本案詐騙集團成員LINE對話紀錄翻拍照片1份（見偵8639卷第95至187頁） 5、彰化縣警察局員林分局派出所受理各類案件紀錄表、受理刑事案件報案三聯單、受理詐騙帳戶通報警示簡便格式表、內政部警政署反詐騙諮詢專線紀錄表各1份（見偵8639卷第45至49、55、61頁）　  甲○○犯三人以上共同詐欺取財罪，處有期徒刑壹年貳月。 3 告訴人胡世雄（即起訴書附表一編號3）  本案詐騙集團成員於109年3月31日以LINE通訊軟體向告訴人胡世雄佯稱略以：可投資BSEX虛擬貨幣平台，獲利可期云云，致告訴人胡世雄陷於錯誤而於右列匯款時間分別匯款。 109年4月26日 22時22分許  15,000元 超商繳費代碼0000000U0-0000000000000000-000000000000000 1、109年7月19日警詢筆錄（見偵7887卷第189至190頁） 2、超商代收款專用繳款證明收據2紙、臺灣銀行109年7月3日匯款申請書1紙、中信銀行自動櫃員機交易明細收據1紙（見偵7887卷第271至273頁） 3、藍新公司交易資料、款項流向紀錄各1份（見偵7887卷第325至327、331頁） 4、臺中市政府警察局清水分局安寧派出所陳報單、受理各類案件紀錄表、受理刑事案件報案三聯單、受理詐騙帳戶通報警示簡便格式表、金融機構聯防機制通報單、內政部警政署反詐騙諮詢專線紀錄表各1份（見偵7887卷第531至537、541、543頁） 5、本院和解筆錄1份（見金訴卷第69至70頁） 甲○○犯三人以上共同詐欺取財罪，處有期徒刑壹年參月。    109年4月26日 22時26分許  30,000元 台灣銀行帳號0000000000000000號虛擬帳戶      109年7月3日 10時3分許 450,000元 玉山銀行帳號0000000000000000號帳戶   4 告訴人林軒藝（即起訴書附表一編號4） 本案詐騙集團成員於l09年3月28日以LINE通訊軟體向告訴人林軒藝佯稱略以：可投資BSEX虚擬貨幣平台，獲利可期云云，致告訴人林軒藝陷於錯誤而於右列匯款時間分別匯款。 109年5月6日 21時4分許 3,000元 台灣銀行帳號0000000000000000號虛擬帳戶 1、109年7月21日警詢筆錄（見偵7887卷第169至172頁） 2、郵政存簿儲金簿封面、帳戶內頁交易明細影本各1份（見偵7887卷第193至203頁） 3、中國信託銀行自動櫃員機交易明細收據7紙（見偵7887卷第205至207頁） 4、藍新公司交易資料、款項交易紀錄各1份（見偵7887卷第277至281頁） 5、臺南市警察局第三分局海南派出所陳報單、內政部警政署反詐騙諮詢專線紀錄表各1份、受理詐騙帳戶通報警示簡便格式表5份、金融機構聯防機制通報單5份（見偵7887卷第353、387至389、395至399、405、411、439至447頁） 甲○○犯三人以上共同詐欺取財罪，處有期徒刑壹年貳月。    109年5月19日 20時3分許  12,650元 台灣銀行帳號0000000000000000號虛擬帳戶      109年6月2日 21時23分許 4,000元 台灣銀行帳號0000000000000000號虛擬帳戶      109年6月8日 12時35分許 30,000元 台灣銀行帳號00000000000000000號虛擬帳戶      109年7月4日 19時19分許 （補充理由書更正） 30,000元 玉山帳戶      109年7月4日 23時14分許 （補充理由書更正） 30,000元       109年7月4日 23時18分許 （補充理由書更正） 30,000元       109年7月5日 23時14分許 （補充理由書更正） 30,000元       109年7月5日 23時28分許 （補充理由書更正） 30,000元       109年7月5日 23時31分許 （補充理由書更正） 24,000元    5 告訴人陳克林（即起訴書附表一編號5）    本案詐騙集團成員於109年3月某日以交友軟體向告訴人陳克林佯稱略以：可投資BSEX虛擬貨幣平台，獲利可期云云，致告訴人陳克林陷於錯誤而於右列匯款時間分別匯款。 109年4月17日 8時15分許 （起訴書誤載為8時14分許，應予更正） 30,000元 台新銀行帳號0000000000000000號虛擬帳戶 1、109年7月3日警詢筆錄（見偵10321卷第17至25頁） 2、自動櫃員機交易明細表、LINE對話紀錄擷圖照片1份（見偵10321卷第141至157頁） 3、藍新公司交易資料、款項流向紀錄各1份（見偵10321卷第37、185頁） 4、新北市政府警察局三重分局長泰派出所受理各類案件紀錄表、受理刑事案件報案三聯單、內政部警政署反詐騙諮詢專線紀錄表、受理詐騙帳戶通報警示簡便格式表各1份（見偵10321卷第97至109、113至117、121至127、133至137頁） 5、本院和解筆錄1份（見金訴卷第67至68頁） 甲○○犯三人以上共同詐欺取財罪，處有期徒刑壹年參月。    109年4月17日 8時18分許 （起訴書誤載為8時17分許，應予更正） 30,000元 台新銀行帳號000000000000000號虛擬帳戶      109年4月18日 8時54分許  30,000元 華南銀行帳號0000000000000000號虛擬帳戶      109年4月18日 9時許  30,000元 華南銀行帳號0000000000000000號虛擬帳戶      109年4月19日 18時51分許 （補充理由書 增加） 30,000元 華南銀行帳號0000000000000000號虛擬帳戶      109年4月19日 18時56分許 （起訴書誤載為18時57分許，應予更正） 30,000元 華南銀行帳號0000000000000000號虛擬帳戶      109年4月20日 18時37分許 （起訴書誤載為18時38分許，應予更正） 30,000元 華南銀行帳號0000000000000000號      109年4月24日 17時41分許 （起訴書誤載為4月27日，補充理由書予以更正）  30,000元 台新銀行帳號0000000000000000號虛擬帳戶      109年4月24日 17時44分許 （補充理由書增加） 30,000元 台新銀行帳號0000000000000000號虛擬帳戶      109年5月5日 17時47分許  30,000元 台新銀行帳號0000000000000000號虛擬帳戶      109年5月5日 17時50分許  30,000元 台新銀行帳號0000000000000000號虛擬帳戶      109年5月7日 17時49分許 （起訴書誤載為17時48分許，應予更正） 30,000元 台新銀行帳號0000000000000000號虛擬帳戶      109年5月7日 17時51分許 （起訴書誤載為17時50分許，應予更正） 30,000元 台新銀行帳號0000000000000000號虛擬帳戶      109年5月14日17時47分許  30,000元 台新銀行帳號0000000000000000號虛擬帳戶      109年5月15日 17時43分許  30,000元 台新銀行帳號0000000000000000號虛擬帳戶      109年5月15日 17時46分許 （起訴書誤載為17時49分許，應予更正） 30,000元 台新銀行帳號000000000000000號虛擬帳戶      109年5月14日 17時49分許 （起訴書誤載為5月17日17時47分許，應予更正）  30,000元 台新銀行帳號0000000000000000號虛擬帳戶   6 告訴人陳詠裕（即起訴書附表一編號6） 本案詐騙集團成員於109年4月某日以LINE向告訴人陳詠裕佯稱略以：可投資BSEX虛擬貨幣平台，獲利可期云云，致告訴人陳詠裕陷於錯誤而於右列匯款時間分別匯款。 109年4月17日 22時50分許 100,000元 華南銀行帳號0000000000000000號虛擬帳戶 1、109年7月20日警詢筆錄（見偵7887卷第183至187頁） 2、華南銀行鹿港分行存簿封面、帳戶內頁交易明細、轉帳交易明細影本各1份（見偵7887卷第233至263頁） 3、告訴人陳詠裕與暱稱「BSEX客服」之詐欺集團成員LINE對話紀錄擷圖照片、投資平台BSEX網站擷圖畫面各1張（見偵7887卷第265頁） 4、藍新公司交易資料、款項流向紀錄各1份（見偵7887卷第291、293頁） 5、彰化縣警察局和美分局偵查隊陳報單、受理各類案件紀錄表、受理刑事案件報案三聯單、受理詐騙帳戶通報警示簡便格式表、內政部警政署反詐騙諮詢專線紀錄表各1份（見偵7887卷第517至521、525至527頁） 甲○○犯三人以上共同詐欺取財罪，處有期徒刑壹年伍月。    109年4月18日 9時7分許 60,500元 華南銀行帳號0000000000000000號虛擬帳戶      109年5月1日 11時45分許 100,000元 華南銀行帳號0000000000000000號虛擬帳戶      109年5月1日 22時22分許 100,000元 華南銀行帳號0000000000000000號虛擬帳戶      109年5月3日 21時3分許 100,000元 華南銀行帳號0000000000000000號虛擬帳戶      109年5月25日 17時32分許 100,000元 華南銀行帳號0000000000000000號虛擬帳戶      109年5月25日 17時38分許 100,000元 華南銀行帳號0000000000000000虛擬帳戶      109年5月29日 20時18分許 300,000元 華南銀行帳號0000000000000000號虛擬帳戶      109年6月2日 21時49分許 200,000元 華南銀行帳號0000000000000000號虛擬帳戶      109年6月14日 23時53分許 100,000元 玉山帳戶      109年6月16日 5時11分許  400,000元 玉山帳戶      109年6月19日 12時31分許 1,000,000元 玉山帳戶      109年6月30日 22時35分許 150,000元 玉山帳戶   7 告訴人張柴商（即起訴書附表一編號7） 本案詐騙集團成員於109年4月某日以LINE向告訴人張柴商佯稱略以：可投資BSEX虛擬貨幣平台，獲利可期云云，致告訴人張柴商陷於錯誤而於右列匯款時間分別匯款。 109年4月20日 19時15分許 30,000元 台灣銀行帳號0000000000000000號虛擬帳戶 1、109年9月2日13時17分許、19時41分許警詢筆錄（見偵7887卷第173至177、179至181頁） 2、中信銀行帳戶存款交易明細、臺幣轉帳交易結果通知各1份（見偵7887卷第209至231頁） 3、藍新公司交易資料、款項流向紀錄各1份（見偵7887卷第285、287頁） 4、內政部警反詐騙諮詢專線紀錄表、臺北市政府警察局信義分局三張犁派出所受理刑事案件報案三聯單、受理各類案件紀錄表各1份、受理詐騙帳戶通報警示簡便格式表10份（見偵7887卷第449至451、457至459、471、477至485頁） 甲○○犯三人以上共同詐欺取財罪，處有期徒刑壹年肆月。    109年4月20日 19時37分許 20,000元 台灣銀行帳號0000000000000000號虛擬帳戶      109年4月21日 12時44分許 100,000 元 台灣銀行帳號0000000000000000號虛擬帳戶      109年5月7日 12時50分許 85,000元 台灣銀行帳號0000000000000000號虛擬帳戶      109年5月18日 20時54分許 100,000元 台灣銀行帳號0000000000000000號虛擬帳戶      109年6月8日 13時3分許 100,000元 台灣銀行帳號0000000000000000號虛擬帳戶      109年6月8日 16時13分許 100,000元 台灣銀行帳號0000000000000000虛擬帳戶      109年6月9日 10時3分許 100,000元 台灣銀行帳號0000000000000000號虛擬帳戶      109年6月9日 10時5分許 100,000元 台灣銀行帳號0000000000000000號虛擬帳戶      109年6月10日 11時10分許 80,000元 台灣銀行帳號0000000000000000號虛擬帳戶   8 告訴人楊育寬（即起訴書附表一編號8） 本案詐騙集團成員於109年4月某日起以LINE通訊軟體向告訴人楊育寬佯稱略以：可投資BSEX虛擬貨幣平台，獲利可期云云，致告訴人楊育寬陷於錯誤而於右列匯款時間分別匯款。 109年5月5日 11時28分許 100,000元 台灣銀行帳號0000000000000000號虛擬帳戶 1、109年7月18日警詢筆錄（見臺灣士林地方檢察署110年度偵字3548號卷【下稱偵3548卷】第19至22頁） 2、國泰世華網路轉帳明細1份（見偵3548卷第56至57頁） 3、藍新公司款項流向紀錄1份（見偵3548卷第28頁） 4、內政部警政署反詐騙諮詢專線紀錄表1份、桃園市政府警察局龍潭分局石門派出所受理詐騙帳戶通報警示簡便格式表4份、金融機構聯防機制通報單、受理各類案件紀錄表、受理刑事案件報案三聯單各1份（見偵3548卷第55、61至67頁） 5、本院和解筆錄1份（見金訴卷第71至72頁） 甲○○犯三人以上共同詐欺取財罪，處有期徒刑壹年貳月。    109年5月24日 18時7分許 100,000元 台灣銀行帳號0000000000000000號虛擬帳戶      109年6月1日 12時17分許 100,000元 台灣銀行帳號0000000000000000號虛擬帳戶      109年6月2日 9時35分許 50,000元 台灣銀行帳號0000000000000000號虛擬帳戶      109年7月11日 22時34分許 50,000元 玉山帳戶   9 告訴人葉建志（即起訴書附表一編號9） 本案詐騙集團成員於109年4月某日以LINE向告訴人葉建志佯稱略以：可投資BSEX虛擬貨幣平台，獲利可期云云，致告訴人葉建志陷於錯誤而於右列匯款時間匯款。 109年4月21日 20時1分許 50,000元 台灣銀行帳號0000000000000000號虛擬帳戶 1、109年7月17日警詢筆錄（見臺灣士林地方檢察署110年度偵字第1997號卷【下稱偵1997卷】第29至31頁） 2、玉山銀行活期儲蓄存款存摺影本及存簿內頁交易明細1份（見偵1997卷第45頁） 3、藍新公司交易資料、款項流向紀錄各1份（見偵1997卷第53、55頁） 4、臺中市政府警察局第四分局南屯派出所受理各類案件紀錄表、受理刑事案件報案三聯單、內政部警政署反詐騙諮詢專線紀錄表、受理詐騙帳戶通報警示簡便格式表各1份（見偵1997卷第33至37、41頁） 5、本院和解筆錄1份（見金訴卷第79至80頁） 甲○○犯三人以上共同詐欺取財罪，處有期徒刑壹年貳月。 10 告訴人紀騰杰（即起訴書附表一編號10） 本案詐騙集團成員於109年4月某日以LINE通訊軟體向告訴人紀騰杰佯稱略以：可投資BSEX虛擬貨幣平台，獲利可期云云，致告訴人紀騰杰陷於錯誤而於右列匯款時間分別匯款。 109年6月9日 12時49分許 50,000元 玉山帳戶 1、109年7月16日警詢筆錄（見臺灣士林地方檢察署110年度偵字第7192號卷【下稱偵7192卷】第29至31頁） 2、台中銀行109年6月9日國內匯款申請書回條1份（見偵7192卷第63頁） 3、內政部警政署反詐騙諮詢專線紀錄表、金融機構聯防機制通報單、受理詐騙帳戶通報警示簡便格式表各1份（見偵7192卷第36至39、45頁） 甲○○犯三人以上共同詐欺取財罪，處有期徒刑壹年貳月。 11 告訴人沈亮光（即起訴書附表一編號11） 本案詐騙集團成員於109年4月中旬某日以LINE向告訴人沈亮光佯稱略以：其為「王阿敏」，若告訴人沈亮光匯款投資，願與告訴人沈亮光交友云云，致告訴人沈亮光陷於錯誤而於右列匯款時間分別匯款。 109年5月9日 16時32分許  4,000元 超商繳費代碼090509C0-00000FU00000000-000000000000000 1、109年7月15日警詢筆錄（見臺灣士林地方檢察署110年度偵字第2451號卷【下稱偵2451卷】第15至16頁） 2、告訴人沈亮光與暱稱「王敏、王阿敏」、「BSEX客服」之本案詐騙集團成員LINE對話紀錄擷圖照片1份（見偵2451卷第55至62頁） 3、超商代收款專用繳款證明收據收據4紙（見偵2451卷第63頁） 4、戶名為「沈映東」之郵政存簿儲金簿封面、帳戶內頁交易明細影本各1份（見偵2451卷第65至67頁） 5、109年7月3日郵政跨行匯款申請書影本1份（見偵2451卷第69頁） 6、藍新公司交易資料、款項流向紀錄各1份（見偵2451卷第19至21頁） 7、臺南市政府警察局第二分局長樂派出所受理詐騙帳戶通報警示簡便格式表、金融機構聯防機制通報單各1份（見偵2451卷第83至85頁） 甲○○犯三人以上共同詐欺取財罪，處有期徒刑壹年貳月。    109年5月31日 15時38分許 5,000元 超商繳費代碼0000000C0-000000FU00000000-000000000000000      109年6月24日 14時47分許 20,000元 超商繳費代碼906245C0-000000FU00000000-000000000000000      109年6月24日 14時48分許 5,000元 超商繳費代碼0000000C0-000000FU00000000-000000000000000      109年7月3日 15時40分許 65,000元 玉山帳戶   12 告訴人陳明發（即起訴書附表一編號12） 本案詐騙集團成員於109年4月某日以LINE向告訴人陳明發佯稱略以：其為「羅靜雯」，投資貨幣獲利可期云云，致告訴人陳明發陷於錯誤而於右列匯款時間分別匯款。 109年5月13日 20時45分許 （起訴書誤載為20時44分許，應予更正） 2,000元 超商繳費代碼0000000C0-000000FU00000000-000000000000000 1、109年8月23日警詢筆錄（見偵6944卷第29至32頁） 2、超商代收款專用繳款證明收據翻拍畫面3張（見偵6944卷第37至41頁） 3、藍新公司交易資料、款項流向紀錄各1份（見偵6944卷第67、99頁） 4、內政部警政署反詐騙諮詢專線紀錄表1份（見偵6944卷第51頁） 甲○○犯三人以上共同詐欺取財罪，處有期徒刑壹年壹月。    109年5月21日 17時47分許 2,000元 超商繳費代碼0000000C0-000000FU00000000-0Z0000000000000      109年6月17日 0時0分許 （起訴書誤載為18時37分許，應予更正） 4,000元 超商繳費代碼0000000U0-0000000000000000-0000Z0000000000   13 告訴人林慶一（即起訴書附表一編號13） 本案詐騙集團成員於109年4月間以LINE向告訴人林慶一佯稱略以：可投資BSEX虛擬貨幣平台，獲利可期云云，致告訴人林慶一陷於錯誤而於右列匯款時間分別匯款。 109年4月18日 14時34分許 （起訴書誤載為14時33分許，應予更正） 1,000元 華南銀行帳號0000000000000000號虛擬帳戶 1、109年7月17日、7月24日警詢筆錄（見偵20620卷第45至49、51至52頁） 2、告訴人林慶一所提轉帳交易紀錄擷圖照片1張、與暱稱「BSEX客服」之LINE對話紀錄擷圖照片2張（見偵20620卷第177頁上方、183至185頁） 3、藍新公司交易資料、款項流向紀錄各1份（見偵20620卷第151、153頁） 4、臺東縣警察局臺東分局寶桑派出所受理詐騙帳戶通報警示簡便格式表2份、金融機構聯防機制通報單、金融機構協助受詐騙民眾通知疑似警示帳戶通報單各1份（見偵20620卷第93至99頁） 5、本院和解筆錄1份（見金訴卷第73至74頁） 甲○○犯三人以上共同詐欺取財罪，處有期徒刑壹年壹月。    109年7月11日 19時25分許 5,000元 玉山帳戶   14 告訴人范嘉榮（即起訴書附表一編號14）  本案詐騙集團成員於109年4月18日以LINE向告訴人范嘉榮佯稱略以：可投資BSEX虛擬貨幣平台，獲利可期云云，致告訴人范嘉榮陷於錯誤而於右列匯款時間分別匯款。 109年4月20日 23時15分許 535元 兆豐銀行帳號0000000000000000號虛擬帳戶 1、109年7月23日、7月24日警詢筆錄（見偵20620卷第31至40、43至43頁） 2、告訴人范嘉榮與暱稱「黃瑤瑤」之line對話紀錄擷圖照片1份（見偵20620卷第155至175頁） 3、藍新公司交易資料、款項流向紀錄各1份（見偵20620卷第123、125頁） 4、內政部警政署反詐騙諮詢專線紀錄表、新竹市警察局第二分局埔頂派出所受理詐騙帳戶通報警示簡便格式表各17份（見偵20620卷第55至93頁） 5、本院和解筆錄1份（見金訴卷第65至66頁） 甲○○犯三人以上共同詐欺取財罪，處有期徒刑壹年肆月。    109年5月4日 11時22分許 45,000元 兆豐銀行帳號0000000000000000號虛擬帳戶      109年5月11日 23時27分許 30,000元 兆豐銀行帳號0000000000000000號虛擬帳戶      109年5月11日 23時50分許 （起訴書誤載為23時29分許，應予更正） 50,000元 兆豐銀行帳號0000000000000000號虛擬帳戶      109年5月12日 1時5分許 20,000元 兆豐銀行帳號0000000000000000號虛擬帳戶      109年5月16日 22時57分許 50,000元 兆豐銀行帳號0000000000000000號虛擬帳戶      109年5月18日 17時10分許 50,000元 兆豐銀行帳號0000000000000000號虛擬帳戶      109年5月18日 18時56分許 29,000元 兆豐銀行帳號0000000000000000號虛擬帳戶      109年5月25日 15時12分許 20,436元 兆豐銀行帳號0000000000000000號虛擬帳戶      109年5月25日 21時45分許 1,600元 兆豐銀行帳號0000000000000000號虛擬帳戶      109年5月25日 21時52分許 1,000元 兆豐銀行帳號0000000000000000號虛擬帳戶      109年5月30日 1時26分許 50,000元 兆豐銀行帳號0000000000000000號虛擬帳戶      109年5月30日 1時41分許 20,000元 兆豐銀行帳號0000000000000000號虛擬帳戶      109年6月3日 1時18分許 50,000元 兆豐銀行帳號0000000000000000號虛擬帳戶      109年6月11日 20時49分許 25,000元 兆豐銀行帳號0000000000000000號虛擬帳戶      109年6月11日 20時51分許 25,000元 兆豐銀行帳號0000000000000000號虛擬帳戶      109年6月16日 7時59分許 100,000元 玉山帳戶      109年6月16日 12時57許分 27,000元       109年6月17日 22時31分許 100,000元       109年6月17日 23時11分許 50,000元       109年7月1日 18時29分許 50,000元       109年7月1日 18時30分許 50,000元       109年7月1日 18時33分許 50,000元       109年7月1日 18時36分許 50,000元       109年7月1日 18時53分許 50,000元       109年7月2日 0時18分許 300,000元       109年7月2日 8時28分許 218,000元    15 告訴人陳柏棠（即起訴書附表一編號15） 本案詐騙集團成員於109年某日架設BSEX投資網站，佯稱略以可投資虛擬貨幣云云，致告訴人陳柏棠陷於錯誤而於右列匯款時間分別匯款。 109年6月17日 15時4分許 25,000元 華南銀行帳號0000000000000000號虛擬帳戶 1、109年7月21日警詢筆錄（見偵4779卷第33至35頁） 2、玉山銀行網路轉帳交易擷圖畫面、藍新金流付款完成通知信擷圖畫面各1張（見偵4779卷第59頁） 3、藍新公司交易資料、款項流向紀錄各1份（見偵4779卷第55、57頁） 4、新北市政府警察局汐止分局汐止派出所受理各類案件紀錄表、受理刑事案件報案三聯單、內政部警政署反詐騙諮詢專線紀錄表、受理詐騙帳戶通報警示簡便格式表各1份（見偵4779卷第37至43頁） 甲○○犯三人以上共同詐欺取財罪，處有期徒刑壹年貳月。 16 告訴人高嘉隆（即起訴書附表一編號16） 本案詐騙集團成員於109年5月12日以LINE向告訴人高嘉隆佯稱略以：可投資BSEX虛擬貨幣平台，獲利可期云云，致告訴人高嘉隆陷於錯誤而於右列匯款時間分別匯款。 109年7月4日 0時46分許 50,000元 玉山帳戶 1、109年7月14日警詢筆錄（見臺南市政府警察局第一分局刑案偵查卷宗【下稱南市警一偵卷】第15至19頁） 2、中和綜活儲存款明細翻拍畫面1張（見南市警一偵卷第69頁上方） 3、告訴人高嘉隆與暱稱「BSEX」之平台客服人員LINE對話紀錄擷圖照片43張、被告帳戶遭凍結之擷圖照片1張（見南市警一偵卷第69至111頁） 4、新北市政府警察局新店分局安康派出所受理詐騙帳戶通報警示簡便格式表、內政部警政署反詐騙諮詢專線紀錄表、受理刑事案件報案三聯單、受理各類案件紀錄表各1份（見南市警一偵卷第49、53、59至61頁） 甲○○犯三人以上共同詐欺取財罪，處有期徒刑壹年貳月。 17 告訴人柯文育（即起訴書附表一編號17） 本案詐騙集團成員109年5月31日以LINE向告訴人柯文育佯稱略以：可投資BSEX虛擬貨幣平台，獲利可期云云，致告訴人柯文育陷於錯誤而於右列匯款時間分別匯款。 109年6月8日 14時15分許 20,000元 兆豐銀行帳號0000000000000000號虛擬帳戶 1、109年10月20日、10月21日、11月3日、11月12日警詢筆錄（見偵6944卷第17至26頁） 2、玉山銀行109年7月7日匯款憑條影本1份（見偵6944卷第35頁） 3、告訴人柯文育所提與暱稱「王夢瑤」、「BSEX客服」之LINE對話紀錄擷圖1份（見偵6944卷第69至81頁） 4、藍新公司交易資料及款項流向紀錄各1份（見偵6944卷第93、99頁） 5、內政部警政署反詐騙諮詢專線紀錄表1份、彰化縣警察局彰化分局快官派出所受理詐騙帳戶通報警示簡便格式表2份、金融機構聯防機制通報單3份（見偵6944卷第43至50頁） 甲○○犯三人以上共同詐欺取財罪，處有期徒刑壹年肆月。    109年7月7日 9時8分許 720,000元 玉山帳戶   18 告訴人葉巧雯（即起訴書附表一編號18） 本案詐騙集團成員於109年某日架設BSEX投資網站，佯稱略以可投資虛擬貨幣云云，告訴人葉巧雯於109年6月13日瀏覽該網站，陷於錯誤而於右列匯款時間分別匯款。 109年7月3日 21時2分許 50,000元 玉山帳戶  1、109年7月14日警詢筆錄（見臺灣士林地方檢察署110年度偵字第3565號卷【下稱偵3565卷】第27至29頁） 2、台新銀行網路轉帳明細2紙（見偵3565卷第118頁） 3、告訴人葉巧雯與暱稱「BSEX」之本案詐騙集團成員LINE對話紀錄擷圖照片1份（見偵3565卷第121至142頁） 4、內政部警政署反詐騙諮詢專線紀錄表、新北市政府警察局永和分局秀朗派出所受理詐騙帳戶通報警示簡便格式表、金融機構聯防機制通報單、受理各類案件紀錄表各1份（見偵3565卷第83至84、89、103、109頁） 甲○○犯三人以上共同詐欺取財罪，處有期徒刑壹年貳月。    109年7月4日 14時30分許 50,000元    19 告訴人張博超（即起訴書附表一編號19）  本案詐騙集團成員於109年6月4日以LINE向告訴人張博超佯稱略以：可投資BSEX虛擬貨幣平台，獲利可期云云，致告訴人張博超陷於錯誤而於右列匯款時間分別匯款。 109年7月1日 18時53分許 30,000元 玉山帳戶 1、109年7月17日警詢筆錄（見臺灣士林地方檢察署110年度偵字第157號卷【下稱偵157卷】第15至17頁） 2、國泰世華網路轉帳擷圖畫面1張（見偵157卷第23頁） 4、內政部警政署反詐騙諮詢專線紀錄表1份（見偵157卷第21至22頁） 5、本院和解筆錄1份（見金訴卷第63至64頁） 甲○○犯三人以上共同詐欺取財罪，處有期徒刑壹年壹月。 20 告訴人張佑任（即起訴書附表一編號20） 本案詐騙集團成員於109年某日架設BSEX投資網站，佯稱略以：可投資虛擬貨幣云云，告訴人張佑任於109年6月15日瀏覽該網站，陷於錯誤而於右列匯款時間分別匯款。 109年6月15日 11時26分許 50,000元 玉山帳戶 1、109年7月18日警詢筆錄（見臺灣士林地方檢察署110年度偵字第622號卷【下稱偵622卷】第27至28頁） 2、中國信託銀行109年7月6日匯款申請書1份、網路轉帳擷圖照片5張（見偵622卷第45至51頁） 3、新竹縣政府警察局竹北分局豐田派出所受理各類案件紀錄表、受理刑事案件報案三聯單、內政部警政署反詐騙諮詢專線紀錄表、受理詐騙帳戶通報警示簡便格式表、金融機構聯防機制通報單各1份（見偵622卷第33至35、39至43頁） 甲○○犯三人以上共同詐欺取財罪，處有期徒刑壹年參月。    109年7月3日 19時20分許 50,000元       109年7月3日 19時23分許 50,000元       109年7月4日 3時3分許 50,000元       109年7月4日 3時7分許 50,000元       109年7月6日 15時3分許 200,000元    21 告訴人許龍群（即起訴書附表一編號21） 本案詐騙集團成員於109年某日架設BSEX投資網站，佯稱略以：可投資虛擬貨幣云云，告訴人許龍群於109年6月14日瀏覽該網站，陷於錯誤而於右列匯款時間分別匯款。 109年6月14日 23時08分許 5,000元 臺灣銀行帳號0000000000000000號虛擬帳戶 1、109年7月19日警詢筆錄（見臺灣士林地方檢察署110年度偵字第1998號卷【下稱偵1998卷】第31至33頁） 2、網站名稱為「BSEX」之平台網頁擷圖照片2張（見偵1998卷第51頁） 3、藍新公司交易資料、款項流向紀錄各1份（見偵1998卷第171、173頁） 4、新竹縣政府警察局新湖分局新工派出所受理各類案件紀錄表、受理刑事案件報案三聯單、內政部警政署反詐騙諮詢專線紀錄表、金融機構聯防機制通報單各1份、受理詐騙帳戶通報警示簡便格式表2份（見偵1998卷第35至45頁） 甲○○犯三人以上共同詐欺取財罪，處有期徒刑壹年貳月。    109年6月15日 16時11分許 50,000元 玉山帳戶      109年7月4日 16時56分許 30,000元       109年7月7日 7時57分許 30,000元    22 被害人李榕恩（即起訴書附表一編號22） 本案詐騙集團成員於109年6月29日以LINE被害人李榕恩佯稱略以：其為「李欣怡」，若被害人李榕恩人匯款投資，願與被害人李榕恩交友云云，致被害人李榕恩陷於錯誤而於右列匯款時間分別匯款。 109年7月2日 23時51分許 30,000元 玉山帳戶 1、109年9月11日警詢筆錄（見偵20578卷第25至27頁） 2、被害人李榕恩109年7月2日、同年7月3日之郵政自動櫃員機交易明細表2紙（見偵20578卷第31頁下方） 3、被害人李榕恩與暱稱「李欣怡」之詐欺集團成員LINE對話紀錄擷圖照片24張（見偵20578卷第57至62頁） 4、內政部警政署反詐騙諮詢專線紀錄表、受理詐騙帳戶通報警示簡便格式表、金融機構聯防機制通報單各1份（見偵20578卷第39至43頁） 甲○○犯三人以上共同詐欺取財罪，處有期徒刑壹年貳月。    109年7月3日 0時5分許 15,000元    23 告訴人林韋志（即起訴書附表一編號23） 本案詐騙集團成員於109年某日架設BSEX投資網站，佯稱略以可投資虛擬貨幣云云，告訴人林韋志於109年4月間瀏覽該網站，陷於錯誤而於右列匯款時間分別匯款。 109年4月29日13時26分許 900元 兆豐銀行帳號0000000000000000號虛擬帳戶 1、109年7月21日、7月22日警詢筆錄（見臺灣臺中地方檢察署110年度偵字第37841號卷【下稱偵37841卷】第15至21頁） 2、兆豐銀行存款存摺封面、存簿內頁交易明細影本各1份（見偵37841卷第133至141頁） 3、國泰世華銀行存款存摺封面、存簿內頁交易明細影本各1份（見偵37841卷第143至145頁） 4、藍新金流付款交易通知書及付款結果通知書之電子郵件擷圖畫面6份、109年6月9日、同年6月30日轉帳交易擷圖畫面2張（見偵37841卷第147至159頁） 5、告訴人林韋志與暱稱「BSEX客服」、「曉雨」之本案詐騙集團成員LINE對話紀錄擷圖照片28張（見偵37841卷第161至174頁） 5、藍新公司交易資料、款項流向紀錄各1份（見偵37841卷第63、65、67、69、71、73、75、77、79、81、83、85頁） 6、內政部警政署反詐騙諮詢專線紀錄表、桃園市政府警察局大園分局三菓派出所受理各類案件紀錄表各1份、受理詐騙帳戶通報警示簡便格式表6份、金融機構聯防機制通報單6份（中檢109偵37841卷第27至31、35至43、47至57頁） 7、本院和解筆錄1份（見金訴卷第81至82頁） 甲○○犯三人以上共同詐欺取財罪，處有期徒刑壹年貳月。    109年5月1日 5時33分許 10,000元 兆豐銀行帳號0000000000000000號虛擬帳戶      109年5月6日 11時44分許 30,000元 兆豐銀行帳號0000000000000000號虛擬帳戶      109年5月11日3時39分許 30,000元 兆豐銀行帳號0000000000000000號虛擬帳戶      109年5月12日5時40分許 30,000元 兆豐銀行帳號0000000000000000號虛擬帳戶      109年5月18日 3時40分許 30,000元 兆豐銀行帳號0000000000000000號虛擬帳戶   24 告訴人邱璿紘（起訴書誤載為邱璿宏）（即110年度偵字第12735號追加起訴書起訴書附表編號1） 本案詐騙集團成員於109年3月某日起以交友軟體向告訴人邱璿紘佯稱略以：可投資BSEX虛擬貨幣平台，獲利可期，另欲從事法拍屋投資云云，致告訴人邱璿紘陷於錯誤而於右列匯款時間分別匯款。 109年4月24日 20時5分許 50,000元 台新銀行帳號0000000000000000號虛擬帳戶 1、109年7月21日警詢筆錄（見偵12735卷一第149至152頁） 2、台新銀行帳戶歷史交易明細表1份（見偵12735卷一第153至193頁） 3、台新銀行網路轉帳交易明細1份（見偵12735卷一第195至199頁） 4、告訴人邱璿紘與暱稱「EMILY」之本案詐騙集團成員LINE對話紀錄譯文1份（見偵12735卷一第201至260頁） 5、告訴人邱璿紘提供匯款紀錄及本案詐騙集團成員提供之匯款帳號擷圖照片、投資網頁平台擷圖照片共7張（見偵12735卷一第262至267頁） 6、藍新公司交易資料、款項流向紀錄各1份（見偵12735卷一第282至284頁、偵12753卷三第179至180頁） 7、內政部警政署反詐騙諮詢專線紀錄表、受理刑事案件報案三聯單、受理各類案件紀錄表、陳報單、受理詐騙帳戶通報警示簡便格式表、金融機構聯防機制通報單各1份（見偵12735卷一第268至278頁；偵12735卷二第45至163、180至386頁） 甲○○犯三人以上共同詐欺取財罪，處有期徒刑壹年伍月。    109年4月29日 23時19分許 50,000元 台新銀行帳號0000000000000000號虛擬帳戶      109年4月29日 23時21分許 50,000元 台新銀行帳號0000000000000000號虛擬帳戶      109年5月3日 0時11分許 40,000元 台新銀行帳號0000000000000000號虛擬帳      109年5月13日 23時39分許 （起訴書誤載為23時29分死許，應予更正） 50,000元 台新銀行帳號00000000 00000000號虛擬帳戶      109年5月13日 23時42分許 50,000元 台灣銀行帳號000000000000000號虛擬帳戶      109年5月14日 2時57分許  50,000元 台新銀行帳號0000000000000000號虛擬帳戶      109年5月14日 3時許  30,000元 台新銀行帳號0000000000000000號虛擬帳戶      109年5月14日 17時10分許  50,000元 台新銀行帳號0000000000000000號虛擬帳戶      109年5月28日 4時16分許 50,000元 台灣銀行帳 號0000000000000000      109年5月28日 4時19分許 50,000元 台灣銀行000000000000000號虛擬帳戶      109年5月28日 4時23分許 20,000元 台新銀行帳號0000000000000000號虛擬帳戶      109年6月1日 0時19分許 20,000元 台新銀行帳號0000000000000000      109年6月1日 17時38分許 50,000元 台新銀行帳號0000000000000000號虛擬帳戶      109年6月1日 17時41分許 30,000元 台新銀行0000000000000000號虛擬帳戶      109年6月1日 23時27分許 50,000元 台灣銀行帳號0000000000000000號虛擬帳戶      109 6月1日 23時32分許 50,000元 台灣銀行帳號0000000000000000號虛擬帳戶      109年6月2日 0時11分許 50,000元 台新銀行帳號0000000000000000號虛擬帳戶      109年6月2日 0時14分許 50,000元 台新銀行帳號0000000000000000號虛擬帳戶      109年6月2日 0時23分許 50,000元 台新銀行帳號0000000000000000號虛擬帳戶      109年6月2日 0時26分許 50,000元 台新銀行帳號0000000000000000號虛擬帳戶      109年6月3日 0時19分許 50,000元 台新銀行帳號0000000000000000號虛擬帳戶      109年6月3日 0時22分許 50,000元 台新銀行帳號0000000000000000號虛擬帳戶      109年6月3日 3時27分許 50,000元 台新銀行帳號0000000000000000號虛擬帳戶      109年6月3日 3時28分許 50,000元 台新銀行帳號0000000000000000號虛擬帳戶      109年6月3日 3時34分許 50,000元 台新銀行帳號0000000000000000號虛擬帳戶      109年6月3日 3時37分許 50,000元 台新銀行帳號0000000000000000號虛擬帳戶      109年6月3日 3時45分許 50,000元 台新銀行帳號0000000000000000號虛擬帳戶      109年6月3日 3時47分許 50,000元 台新銀行帳號0000000000000000號虛擬帳戶      109年6月3日 3時50分許 50,000元 台新銀行帳號0000000000000000號虛擬帳戶      109年6月12日23時57分許 25,000元 台新銀行帳號0000000000000000號虛擬帳戶      109年6月12日23時59分許 25,000元 台新銀行帳號0000000000000000號虛擬帳戶      109年6月13日 0時1分許 25,000元 台新銀行帳號0000000000000000號虛擬帳戶      109年6月13日 0時3分許 25,000元 台新銀行帳號0000000000000000號虛擬帳戶      109年6月13日 0時5分許 25,000元 台新銀行帳號0000000000000000號虛擬帳戶      109年6月13日 0時8分許 25,000元 台新銀行帳號0000000000000000號虛擬帳戶      109年6月13日 0時10分許 25,000元 台新銀行帳號0000000000000000號虛擬帳戶      109年6月13日 0時13分許 25,000元 台新銀行帳號0000000000000000號虛擬帳戶      109年6月13日 0時15分許 25,000元 台新銀行帳號0000000000000000號虛擬帳戶      109年6月13日 0時17分許 25,000元 台新銀行帳號0000000000000000號虛擬帳戶      109年6月13日 0時19分許 25,000元 台新銀行帳號0000000000000000號虛擬帳戶      109年6月13日 0時22分許 25,000元 台新銀行帳號0000000000000000號虛擬帳戶       109年6月13日 0時25分許 25,000元 台新銀行帳號0000000000000000 號虛擬帳戶      109年6月13日 0時27分許 25,000元 台新銀行帳號0000000000000000號虛擬帳戶       109年6月13日 0時29分許 25,000元 台新銀行帳號0000000000000000號虛擬帳戶      109年6月13日 0時31分許 25,000元 台新銀行帳號0000000000000000號虛擬帳戶      109年6月13日 0時33分許 25,000元 台新銀行帳號0000000000000000號虛擬帳戶      109年6月13日 0時35分許 25,000元 台新銀行帳號0000000000000000號虛擬帳戶      109年6月13日 0時37分許 25,000元 台新銀行帳號0000000000000000號虛擬帳戶      109年6月13日 0時39分許 25,000元 台新銀行帳號0000000000000000號虛擬帳戶      109年6月13日 0時42分許 25,000元 台新銀行帳號0000000000000000號虛擬帳戶      109年6月13日 0時44分許 25,000元 台新銀行帳號0000000000000000號虛擬帳戶      109年6月13日 0時45分許 25,000元 台新銀行帳號0000000000000000號虛擬帳戶      109年6月13日 0時47分許 25,000元 台新銀行帳號0000000000000000號虛擬帳戶      109年6月13日 0時50分許 25,000元 台新銀行帳號0000000000000000號虛擬帳戶      109年6月13日 0時52分許 25,000元 台新銀行帳號0000000000000000號虛擬帳戶      109年6月13日 0時54分許 25,000元 台新銀行帳號0000000000000000號虛擬帳戶      109年6月13日 0時56分許 25,000元 台新銀行帳號0000000000000000號虛擬帳戶      109年6月13日 0時57分許 25,000元 台新銀行帳號0000000000000000號虛擬帳戶      109年6月13日 0時59分許 25,000元 台新銀行帳號0000000000000000號虛擬帳戶      109年6月13日 1時1分許 25,000元 台新銀行帳號0000000000000000號虛擬帳戶      109年6月13日 1時2分許 25,000元 台新銀行帳號0000000000000000號虛擬帳戶      109年6月13日 1時5分許 25,000元 台新銀行帳號0000000000000000號虛擬帳戶      109年6月13日 1時6分許 25,000元 台新銀行帳號0000000000000000號虛擬帳戶      109年6月13日 1時8分許  25,000元 台新銀行帳號0000000000000000號虛擬帳戶      109年6月13日 1時10分許 25,000元 台新銀行帳號000000000000000號虛擬帳戶      109年6月13日 1時12分許 25,000元 台新銀行帳號0000000000000000號虛擬帳戶      109年6月13日 1時14分許 25,000元 台新銀行帳號0000000000000000號虛擬帳戶      109年6月13日 1時16分許 25,000元 台新銀行帳號0000000000000000號虛擬帳戶      109年6月13日 1時18分許 25,000元 台新銀行帳號0000000000000000號虛擬帳戶      109年6月13日 1時20分許 25,000元 台新銀行帳號0000000000000000號虛擬帳戶      109年6月13日 1時22分許 25,000元 台新銀行帳號0000000000000000號虛擬帳戶      109年6月13日 1時24分許 25,000元 台新銀行帳號0000000000000000號虛擬帳戶      109年6月13日 1時25分許 25,000元 台新銀行帳號0000000000000000號虛擬帳戶       109年6月13日 1時27分許 25,000元 台新銀行帳號0000000000000000號虛擬帳戶      109年6月13日 1時30分許 25,000元 台新銀行帳號0000000000000000號虛擬帳戶      109年6月13日1時33分許 25,000元 台新銀行帳號0000000000000000號虛擬帳戶      109年6月13日 1時36分許 25,000元 台新銀行帳號0000000000000000號虛擬帳戶      109年6月13日 1時38分許 25,000元 台新銀行帳號0000000000000000號虛擬帳戶      109年6月13日 1時40分許 25,000元 台新銀行帳號0000000000000000號虛擬帳戶      109年6月13日 1時42分許 25,000元 台新銀行帳號00000000 0000000號虛擬帳戶      109年6月13日 1時44分許 25,000元 台新銀行帳號0000000000000000號虛擬帳戶      109年7月13日 20時57分許（補充理由書更正） 17,610元 玉山帳戶   25 告訴人李瑞育（即110年度偵字第13004號追加起訴書起訴書附表編號2） 本案詐騙集團成員於109年6月26日以LINE向告訴人李瑞育佯稱略以:可投資BSEX虛擬貨幣平台，獲利可期云云，致告訴人李瑞育陷於錯誤而於右列匯款時間匯款。 109年7月6日 12時51分許 100,000元 玉山帳戶 1、109年7月16日警詢筆錄（見臺灣士林地方檢察署110年度偵字第13004號卷【下稱偵13004卷】第27至31頁） 2、109年7月6日郵政跨行匯款申請書影本1份（見偵13004第49頁） 3、投資軟體擷圖畫面3張、郵局存簿翻拍照片1張、與暱稱「陳夢萱」、「BSEX」之本案詐騙集團成員LINE對話紀錄擷圖照片10張（見偵13004卷第51至65頁） 5、基隆市警察局第四分局安樂派出所受理各類案件紀錄表、內政部警政署反詐騙諮詢專線紀錄表、金融機構聯防機制通報單各1份（見偵13004卷第35至39、45頁） 6、本院和解筆錄1份（見金訴卷第77至78頁） 甲○○犯三人以上共同詐欺取財罪，，處有期徒刑壹年貳月。 26 告訴人范嘉文（即110年度偵字第13101號追加起訴書起訴書附表編號3） 本案詐騙集團成員於109年某日架設BSEX投資網站，佯稱略以可投資虛擬貨幣云云，告訴人范嘉文於109年6月間某日瀏覽該網站，陷於錯誤而於右列匯款時間分別匯款。 109年6月13日 11時32分許 20,000元 兆豐銀行帳號0000000000000000號虛擬帳戶 1、109年7月28日警詢筆錄（見臺灣士林地方檢察署110年度偵字第13101號卷【下稱偵13101卷】第33至41頁） 2、合作金庫轉帳交易明細擷圖照片3張（見偵13101卷第184、201頁上方 ） 3、告訴人范嘉文與暱稱「BSEX客服」之本案詐騙集團成員LINE對話紀錄擷圖照片31張（見偵13101卷第185至200頁） 4、投資軟體、投資網頁等相關擷圖照片4張（見偵13101卷第211至212頁） 5、藍新公司交易資料、款項交易紀錄1份（見偵13101卷第215、217頁） 6、桃園市政府警察局大溪分局圳頂派出所受理各類案件紀錄表、受理刑事案件報案三聯單、內政部警政署反詐騙諮詢專線紀錄表、受理詐騙帳戶通報警示簡便格式表、金融機構聯防機制通報單各1份（見偵13101卷第431、67至169、179至181頁） 甲○○犯三人以上共同詐欺取財罪，處有期徒刑壹年貳月。    109年7月1日 21時27分許 50,000元 玉山帳戶      109年7月1日 21時43分許 50,000元    27 告訴人李員村（即110年度偵字第13081號追加起訴書起訴書附表編號4） 本案詐騙集團成員於109年6月某日以LINE向告訴人李員村佯稱略以:可投資BSEX虛擬貨幣平台，獲利可期云云，致告訴人李員村陷於錯誤而於右列匯款時間分別匯款。 109年7月1日 16時50分許 30,000元 玉山帳戶 1、109年8月8日、8月10日警詢筆錄（見臺灣士林地方檢察署110年度偵字第13081卷【下稱偵13081卷】第27至32頁） 2、三峽區農會活期儲蓄存款存摺封面、帳戶內頁交易明細表影本各1份（見偵13081卷第53至59頁） 3、三峽區農會109年7月1日、7月2日自動櫃員機交明細表各1份（見偵13801卷第61至63頁） 4、投資軟體及暱稱「林奕可」之本案詐騙集團成員臉書頁面擷圖畫面共6張（見偵13801卷第67至69頁） 5、新北市政府警察局三峽分局圳頭派出所受理各類案件紀錄表、受理刑事案件報案三聯單、內政部警政署反詐騙諮詢專線紀錄表、受理詐騙帳戶通報警示簡便格式表、金融機構聯防機制通報單各1份（見偵13081卷第35至43頁） 甲○○犯三人以上共同詐欺取財罪，處有期徒刑壹年貳月。    109年7月2日 6時20分許 30,000元       109年7月2日 6時23分許 29,985元    28 告訴人甲○○（即110年度偵字第18192號追加起訴書起訴書附表編號1） 本案詐騙集團成員於109年5月13日起以交友通訊軟體向告訴人甲○○佯稱略以：可投資BSEX虛擬貨幣平台，獲利可期云云，致告訴人甲○○陷於錯誤而於右列匯款時間分別匯款。 109年6月17日 16時39分許 1,000元 超商繳費代碼00617FU00000000 1、109年7月16日警詢筆錄（見臺灣士林地方檢察署110年度偵字第18192號卷【下稱18192卷】一第117至123頁） 2、統一超商代收款專用繳款證明1份（見偵18192卷一第133至135頁） 3、告訴人甲○○與暱稱「露」、「BSEX客服」之本案詐騙集團成員LINE對話紀錄擷圖照片1份（見偵18192卷一第141至174頁） 4、投資平台「BSEX」網頁介面擷圖照片17張（見偵18192卷一175至179頁） 5、藍新公司交易資料、款項流向紀錄各1份（見偵18192卷一第113、115頁） 6、新北市政府警察局新莊分局光華派出所受理各類案件紀錄表、受理刑事案件報案三聯單、內政部警政署反詐騙諮詢專線紀錄表各1份（見偵18192卷一第127至131頁） 甲○○犯三人以上共同詐欺取財罪，處有期徒刑壹年壹月。    109年6月19日15時15分許 1,000元 超商繳費代碼00619FU00000000      109年6月19日21時1分許 3,000元 超商繳費代碼00CVZ00000000000      109年6月21日23時3分許 1,000元 超商繳費代碼00CVZ00000000000      109年6月23日15時13分許 1,000元 超商繳費代碼00CVZ00000000000   29 告訴人丁○○（即110年度偵字第18192號追加起訴書起訴書附表編號2） 本案詐騙集團成員於109年4月23日以網路通訊軟體向告訴人丁○○佯稱略以：可投資BSEX虛擬貨幣，獲利可期云云，致告訴人丁○○陷於錯誤而於右列匯款時間分別匯款。 109年4月24日1時36分許 1,000元 台新銀行帳號0000000000000000號虛擬帳戶 1、109年7月18日警詢筆錄（見偵18192卷一第189至191頁） 2、台新銀行存摺封面、帳戶交易明細影本各1份（見偵18192卷一第197至203頁） 3、藍新金流BSEX付款交易通知書擷圖畫面17份、台新銀行109年5月3日非約定轉帳結果通知擷圖畫面1份（見偵18192卷一第247至279、287頁） 4、告訴人丁○○與暱稱「M is 毅」、「BSEX客服」之本案詐騙集團成員對話紀錄及暱稱「M is 毅」之人所提供之身份證影本1份（見偵18192卷一289頁） 5、投資平台「BSEX」網頁介面擷圖照片7張（見偵18192卷一第291至303頁） 5、藍新公司交易資料、款項流向紀錄各1份（見偵18192卷一第185、187頁） 6、高雄市政府警察局前鎮分局復興路派出所受理刑事案件報案三聯單、內政部警政署反詐騙諮詢專線紀錄表各1份（見偵18192卷一第195、205至206頁） 甲○○犯三人以上共同詐欺取財罪，處有期徒刑壹年貳月。    109年4月27日9時53分許 5,000元 台新銀行帳號0000000000000000號虛擬帳戶      109年5月3日 22時50分許 2,000元 台新銀行帳號0000000000000000號 虛擬帳戶      109年5月12日0時40分許 2,000元 台新銀行帳號0000000000000000號虛擬帳戶      109年5月18日11時6分許 5,500元 台新銀行帳號0000000000000000號虛擬帳戶      109年5月29日10時20分許 15,000元 台新銀行帳號0000000000000000號虛擬帳戶      109年5月30日0時52分許 20,000元 台新銀行帳號0000000000000000號虛擬帳戶      109年6月9日 0時56分許 10,000元 台新銀行帳號0000000000000000號虛擬帳戶      109年6月11日0時42分許 6,000元 台新銀行帳號0000000000000000號虛擬帳戶      109年6月20日11時47分許 10,000元 台新銀行帳號0000000000000000號虛擬帳戶      109年6月20日12時8分許 20,000元 台新銀行帳號0000000000000000號虛擬帳戶      109年6月20日12時10分許 20,000元 台新銀行帳號0000000000000000號虛擬帳戶      109年6月20日12時20分許 25,000元 台新銀行帳號0000000000000000號虛擬帳戶      109年6月20日12時25分許 29,999元 台新銀行帳號0000000000000000號虛擬帳戶      109年6月20日12時42分許 29,999元 台新銀行帳號0000000000000000號虛擬帳戶      109年6月20日12時45分許 26,000元 台新銀行帳號0000000000000000號虛擬帳戶      109年6月23日0時49分許 3,000元 台新銀行帳號0000000000000000號虛擬帳戶   30 告訴人乙○○（即110年度偵字第18192號追加起訴書起訴書附表編號3） 本案詐騙集團成員於109年某日架設BSEX投資網站，佯稱略以可投資虛擬貨幣云云，告訴人乙○○於109年4月間某日瀏覽該網站，陷於錯誤而於右列匯款時間分別匯款。 109年4月28日19時9分許  30,000元 兆豐銀行帳號0000000000000000號虛擬帳戶 1、109年7月17日警詢筆錄（見偵18192卷一第311至321頁） 2、永豐銀行存摺封面、帳戶交易明細各1份（見偵18192卷一第335至339頁） 3、兆豐銀行存摺封面、帳戶交易明細各1份（見偵18192卷一第341至347頁） 4、土地銀行存摺封面、帳戶交易明細各1份（見偵18192卷一第349至353頁） 5、藍新公司交易資料1份（見偵18192卷一第309頁） 6、臺南市政府警察局善化分局善化派出所受理各類案件紀錄表、受理刑事案件報案三聯單各1份、受理詐騙帳戶通報警示簡便格式表各1份（見偵18192卷一第323至325、359、363至381、389至391、399、403至421頁） 　 甲○○犯三人以上共同詐欺取財罪，處有期徒刑壹年參月。    109年5月4日 7時54分許 60,000元 兆豐銀行帳號0000000000000000號虛擬帳戶      109年5月4日 8時11分許 30,000元 兆豐銀行帳號0000000000000000號虛擬帳戶      109年5月8日 20時38分許 50,000元 兆豐銀行帳號0000000000000000號虛擬帳戶      109年5月20日19時22分許 23,000元 兆豐銀行帳號0000000000000000號虛擬帳戶      109年5月22日9時55分許 8,000元 兆豐銀行帳號0000000000000000號虛擬帳戶      109年5月25日16時16分許 100,000元 兆豐銀行帳號0000000000000000號虛擬帳戶      109年5月25日16時35分許 48,000元 兆豐銀行帳號0000000000000000號虛擬帳戶      109年5月27日14時55分許 100,000元 兆豐銀行帳號0000000000000000號虛擬帳戶      109年5月27日15時 90,000元 兆豐銀行帳號0000000000000000號虛擬帳戶      109年5月29日18時34分許 60,000元 兆豐銀行帳號0000000000000000號虛擬帳戶   31 被害人丙○○（即110年度偵字第18192號追加起訴書起訴書附表編號4） 本案詐騙集團成員於109年某日架設BSEX投資網站，佯稱略以可投資虛擬貨幣云云，被害人丙○○於109年5月間某日瀏覽該網站，陷於錯誤而於右列匯款時間分別匯款。 109年5月29日12時33分許 27,000元 台灣銀行 帳號0000000000000000號虛擬帳戶 1、109年7月15日警詢筆錄（見偵18192卷二第29至30頁） 2、第一銀行網路轉帳交易擷圖畫面2張（見偵18192卷二第63頁） 3、郵局及第一銀行帳戶存摺影本、郵局帳戶交易明細各1份（見偵18192卷二第65、71至73頁） 4、被害人丙○○與暱稱「BSEX客服」之LINE對話紀錄1份（見偵18192卷二第67至69頁） 5、藍新公司交易資料、款項流向紀錄各1份（見偵18192卷二第7、9頁） 6、高雄市政府警察局湖內分局茄萣分駐所受理詐騙帳戶通報警示簡便格式表9份、內政部警政署反詐騙諮詢專線紀錄表、受理刑事案件報案三聯單、受理各類案件紀錄表、金融機構聯防機制通報單各1份（見偵18192卷二第31至39、45至49、51至55、59頁） 甲○○犯三人以上共同詐欺取財罪，處有期徒刑壹年貳月。    109年5月30日0時1分許 20,000元 台灣銀行帳號0000000000000000號虛擬帳戶      109年5月30日15時56分許 10,000元 台灣銀行帳號000000000000000號虛擬帳戶      109年5月31日23時43分許 10,500元 台灣銀行帳號0000000000000000號虛擬帳戶      109年6月1日 16時50分許 30,000元 台灣銀行帳號0000000000000000號虛擬帳戶      109年6月12日1時24分許 29,999元 台灣銀行帳號0000000000000000號虛擬帳戶      109年6月13日0時20分許 20,000元 台灣銀行帳號0000000000000000號虛擬帳戶      109年6月21日11時 10,000元 台灣銀行帳號0000000000000000號虛擬帳戶      109年7月2日 12時46分許 30,000元 玉山帳戶       109年7月6日 12時56分許 45,960元    32 告訴人戊○○（即110年度偵字第18192號追加起訴書起訴書附表編號5） 本案詐騙集團成員於109年某日架設BSEX投資網站，佯稱略以可投資虛擬貨幣云云，告訴人戊○○於109年3月間某日瀏覽該網站，陷於錯誤而於右列匯款時間分別匯款。 109年5月7日 13時35分許 1,000元 台灣銀行帳號0000000000000000號虛擬帳戶 1、109年7月20日警詢筆錄（見偵18192卷二第107至109頁） 2、合作金庫帳戶交易明細1份（見偵18192卷二第145頁） 3、告訴人戊○○與暱稱「BSEX客服」LINE對話紀錄1份（見偵18192卷二第147至150頁） 4、藍新公司交易資料、款項流向紀錄各1份（見偵18192卷二第103、105頁） 5、桃園市政府警察局桃園分局埔子派出所受理各類案件紀錄表、內政部警政署反詐騙諮詢專線紀錄表、受理詐騙帳戶通報警示簡便格式表各1份（見偵18192卷二第111至129、133至137頁） 6、本院和解筆錄1份（見金訴卷第75至76頁） 　 　  甲○○犯三人以上共同詐欺取財罪，處有期徒刑壹年貳月。    109年5月7日 15時49分許 1,000元 台灣銀行帳號0000000000000000號虛擬帳戶      109年5月8日 13時42分許 1,000元 台灣銀行帳號0000000000000000號虛擬帳戶      109年5月17日15時55分許 3,000元 台灣銀行帳號0000000000000000號虛擬帳戶      109年5月17日16時15分許 6,000元 台灣銀行帳號0000000000000000號虛擬帳戶      109年5月23日14時6分許 2,000元 台灣銀行帳號0000000000000000號虛擬帳戶      109年5月25日11時37分許 8,000元 台灣銀行帳號0000000000000000號虛擬帳戶      109年5月30日13時8分許 5,000元 台灣銀行帳號0000000000000000號虛擬帳戶      109年6月10日12時42分許  30,000元 台灣銀行帳號0000000000000000號虛擬帳戶      109年6月15日9時33分許 25,000元 台灣銀行帳號000000000000000號虛擬帳戶      109年6月15日9時42分許 25,000元 台灣銀行帳號000000000000000號虛擬帳戶   
附表二（被告提領中信帳戶部分，又起訴書附表二編號1後直接
跳到編號3，故本附表編號只到編號126)
編號 時間 提款、匯款、 轉帳方式 金額 1 109年4月30日13時28分 臨櫃提款 1,100,000元 2 109年5月4日13時47分 ATM轉帳 990元（已扣手續費10元） 3 109年5月4日13時50分 ATM轉帳 2,000元（已扣手續費15元） 4 109年5月4日13時51分 ATM轉帳 940元（已扣手續費10元） 5 109年5月4日14時22分 臨櫃匯款 5,338元 6 109年5月4日14時23分 臨櫃匯款 11,574元 7 109年5月4日14時24分 臨櫃匯款 20,271元 8 109年5月4日14時25分 臨櫃匯款 1,198元 9 109年5月4日14時26分 臨櫃匯款 43,614元 10 109年5月5日17時3分 網路轉帳 2,673元（已扣手續費15元） 11 109年5月5日17時4分 網路轉帳 1,039元 12 109年5月5日17時5分 網路轉帳 10,381元 （已扣手續費15元） 13 109年5月5日17時9分 網路轉帳 4,950元（已扣手續費15元） 14 109年5月5日17時10分 網路轉帳 495元 15 109年5月5日17時11分 網路轉帳 5,358元（已扣手續費15元） 16 109年5月6日9時48分 臨櫃匯款 99,000元 17 109年5月6日9時50分 臨櫃匯款 97,397元 18 109年5月6日9時56分 臨櫃匯款 31,512元 19 109年5月6日9時57分 臨櫃匯款 10,425元 （起訴書誤載為10,452元，應予更正） 20 109年5月6日9時59分 臨櫃匯款 24,041元 21 109年5月6日15時49分 網路轉帳 17,501元 （已扣手續費15元） 22 109年5月6日15時50分 （起訴書誤載51分，應予更正） 網路轉帳 8,415元（已扣手續費15元，起訴書誤載為8,451元，應予更正） 23 109年5月7日16時20分 網路轉帳 62,370元 24 109年5月7日16時20分 網路轉帳 25,341元 （已扣手續費15元） 25 109年5月8日10時15分 臨櫃提款  300,000元 26 109年5月8日10時50分 臨櫃匯款 68,879元 27 109年5月8日10時53分 臨櫃匯款 20,860元 28 109年5月11日20時9分 網路轉帳 5,352元（已扣手續費15元） 29 109年5月11日20時10分 網路轉帳 19,732元 （已扣手續費15元） 30 109年5月11日20時10分 網路轉帳 3,113元 31 109年5月11日20時11分 網路轉帳 2,636元（已扣手續費15元） 32 109年5月11日20時12分 網路轉帳 9,669元 33 109年5月11日20時13分 網路轉帳 504元（已扣手續費10元） 34 109年5月12日11時29分 臨櫃提款 700,000元 35 109年5月12日11時33分 臨櫃匯款 48,503元 （起訴書誤載為40,503，應予更正） 36 109年5月12日17時27分 網路轉帳 1,128元（已扣手續費14元） 37 109年5月15日9時45分 臨櫃提款 24,000元 38 109年5月15日9時47分 臨櫃提款 1,176,000元 39 109年5月18日11時29分 網路轉帳 19,938元 （已扣手續費14元） 40 109年5月18日11時30分 網路轉帳 1,782元（已扣手續費14元） 41 109年5月18日11時31分 網路轉帳 858元（已扣手續費10元） 42 109年5月18日11時32分 網路轉帳 495元 43 109年5月18日13時59分 網路轉帳 71,033元 （已扣手續費14元） 44 109年5月18日14時14分 網路轉帳 71,033元 （已扣手續費14元） 45 109年5月18日14時44分 網路轉帳 41,134元 （已扣手續費14元） 46 109年5月19日11時1分 臨櫃匯款 191,001元 （已扣手續費14元） 47 109年5月19日11時3分 臨櫃匯款 28,919元 48 109年5月20日10時50分 網路轉帳 100,000元 （已扣手續費14元） 49 109年5月20日10時51分 網路轉帳 100,000元 （已扣手續費14元） 50 109年5月27日10時31分 臨櫃提款 800,000元 51 109年5月28日13時52分 網路轉帳 100,000元 （已扣手續費14元） 52 109年5月28日13時53分 網路轉帳 5,308元（已扣手續費14元） 53 109年6月1日13時29分 臨櫃匯款 106,650元 54 109年6月1日13時30分 臨櫃匯款 38,273元 55 109年6月1日17時2分 網路轉帳 988元（已扣手續費10元） 56 109年6月1日17時3分 網路轉帳 4,353元（已扣手續費14元） 57 109年6月1日17時4分 網路轉帳 19,176元 （已扣手續費14元） 58 109年6月1日17時5分 網路轉帳 20,196元 （已扣手續費14元） 59 109年6月1日17時6分 網路轉帳 4,950元 60 109年6月2日11時7分 網路轉帳 14,850元 61 109年6月3日10時30分 臨櫃提款 200,000元 62 109年6月3日10時33分 臨櫃匯款 99,565元 63 109年6月3日10時35分 臨櫃匯款 1,211元 64 109年6月3日16時8分 網路轉帳 100元 65 109年6月5日2時15分 網路轉帳 13,499元 （扣手續費14元） 66 109年6月5日2時15分 網路轉帳 4,950元 67 109年6月5日16時58分 網路轉帳 7,920元 68 109年6月5日16時58分 網路轉帳 990元 69 109年6月5日16時59分 網路轉帳 5,797元（扣手續費14元） 70 109年6月5日17時 網路轉帳 6,682元（扣手續費14元） 71 109年6月5日17時1分 網路轉帳 6,951元（扣手續費14元） 72 109年6月5日18時11分 網路轉帳 21,054元 （扣手續費14元） 73 109年6月8日11時2分 臨櫃提款 600,000元 74 109年6月8日19時23分 網路轉帳 2,097元（扣手續費14元） 75 109年6月8日19時23分 網路轉帳 3,086元（扣手續費14元） 76 109年6月8日19時24分 網路轉帳 62,151元 77 109年6月8日19時28分 網路轉帳 1,059元（扣手續費14元） 78 109年6月8日19時29分 網路轉帳 495元 79 109年6月8日19時30分 網路轉帳 990元（扣手續費10元） 80 109年6月10日12時31分 臨櫃匯款 66,360元 81 109年6月10日12時32分 臨櫃匯款 92,100元 82 109年6月10日12時49分 臨櫃提款 1,022,000元 83 109年6月12日17時54分 網路轉帳 29,700元 （扣手續費14元） 84 109年6月16日12時51分 臨櫃匯款 90,766元 85 109年6月17日9時56分 臨櫃提款 2,300,000元 86 109年6月17日19時7分 網路轉帳 960元（扣手續費10元） 87 109年6月17日19時8分 網路轉帳 3,321元 88 109年6月17日19時9分 網路轉帳 9,801元（扣手續費14元） 89 109年6月17日19時10分 網路轉帳 9,801元（扣手續費14元） 90 109年6月17日19時12分 網路轉帳 552元（扣手續費10元） 91 109年6月17日19時12分 網路轉帳 6,219元（扣手續費14元） 92 109年6月17日19時13分 網路轉帳 7,512元 93 109年6月17日19時14分 網路轉帳 9,801元（扣手續費14元） 94 109年6月18日12時26分 臨櫃匯款 192,482元 95 109年6月18日12時30分 臨櫃匯款 103,998元 96 109年6月18日12時32分 臨櫃匯款 94,355元 97 109年6月18日12時32分 臨櫃匯款 87,150元 98 109年6月19日11時35分 臨櫃匯款 100,104元 99 109年6月19日11時36分 臨櫃匯款 58,935元 100 109年6月19日11時38分 臨櫃匯款 99,556元 101 109年6月19日11時41分 臨櫃提款 500,000元 102 109年6月19日21時28分 網路轉帳 25,245元 （扣手續費14元） 103 109年6月19日21時29分 網路轉帳 969元（扣手續費10元） 104 109年6月19日21時30分 網路轉帳 2,160元（扣手續費14元） 105 109年6月22日17時2分 網路轉帳 1,588元（扣手續費14元） 106 109年6月22日17時3分 網路轉帳 3,564元（扣手續費14元） 107 109年6月22日17時3分 網路轉帳 1,302元 108 109年6月23日11時19分 臨櫃匯款 111,980元 109 109年6月23日11時20分 臨櫃匯款 76,260元 110 109年6月23日11時21分 臨櫃匯款 68,290元 111 109年6月23日11時24分 臨櫃提款 1,400,000元 112 109年6月28日21時 網路轉帳 18,513元 （扣手續費14元） 113 109年6月29日14時39分 臨櫃匯款 615,473元 114 109年6月29日14時40分 臨櫃匯款 97,579元 115 109年6月29日14時41分 臨櫃匯款 50,025元 116 109年6月29日14時42分 臨櫃匯款 31,116元 117 109年6月29日14時43分 臨櫃匯款 18,642元 118 109年7月8日12時31分 臨櫃匯款 5,000元 119 109年7月8日12時36分 臨櫃提款 1,000,000元 120 109年7月10日12時20分 臨櫃提款 600,000元 121 109年7月13日12時55分 網路轉帳 19,758元 （扣手續費14元） 122 109年7月14日10時 網路轉帳 32,000元 123 109年7月14日10時28分 網路轉帳 100,000元 （扣手續費14元） 124 109年7月14日10時29分 網路轉帳 68,000元 （扣手續費14元） 125 109年7月14日12時21分 ATM提款 30,000元 126 109年7月14日12時43分 ATM提款 10,000元 提領總金額  16,019,670元  
附表三：（被告提領玉山帳戶部分，又起訴書附表三編號35後直
接跳到編號37，故本附表編號只到編號118）
編號 時間 提款、匯款、 轉帳方式 金額 1 109年4月23日12時19分 臨櫃提領 800,000元 2 109年4月29日13時 （起訴書誤載為30日17時30分，應予更正） 網路轉帳 3,716元（含手續費15元） 3 109年4月29日13時6分 網路轉帳 16,725元 （含手續費15元） 4 109年4月29日17時26分 ATM提款 10,000元 （含手續費5元） 5 109年4月30日12時45分 臨櫃提領 400,000元 6 109年4月30日15時8分 臨櫃匯款 87,937元 7 109年4月30日15時10分 臨櫃匯款 33,492元 8 109年4月30日15時12分 ATM轉帳 4,703元（含手續費15元） 9 109年5月4日10時47分 臨櫃提領 700,000元 10 109年5月4日10時56分 ATM轉帳 24,168元 （含手續費15元） 11 109年5月8日11時19分 臨櫃匯款 40,030元 12 109年5月17日11時33分 網路轉帳 6,226元（含手續費14元） 13 109年5月17日11時36分 網路轉帳 2,070元（含手續費14元） 14 109年5月25日22時42分 網路轉帳 4,037元（含手續費14元） 15 109年5月25日22時44分 網路轉帳 4,975元（含手續費14元） 16 109年5月25日22時44分 網路轉帳 1,000元（含手續費10元） 17 109年5月25日22時45分 網路轉帳 811元（含手續費10元） 18 109年5月25日22時45分 網路轉帳 8,924元（含手續費14元） 19 109年5月27日9時56分 臨櫃提領 1,000,000元  20 109年5月27日10時 臨櫃提領 46,000元 21 109年5月28日14時25分 網路轉帳 86,120元 22 109年5月28日14時26分 網路轉帳 679元 23 109年5月29日19時18分 網路轉帳 12,526元 （含手續費14元） 24 109年5月29日19時19分 網路轉帳 12,534元 25 109年5月29日19時19分 網路轉帳 1,001元（含手續費10元） 26 109年5月29日19時20分 網路轉帳 495元 27 109年5月29日19時21分 網路轉帳 3,528元（含手續費14元） 28 109年6月1日16時57分 （起訴書誤載為15時2分，應予更正） 網路轉帳 1,951元（含手續費14元） 29 109年6月1日16時58分 （起訴書誤載為57分，應予更正） 網路轉帳 808元（含手續費10元） 30 109年6月1日17時 （起訴書誤載為17時1分，應予更正） 網路轉帳 495元 31 109年6月1日17時1分 （起訴書誤載為17時，應予更正） 網路轉帳 5,174元（含手續費14元） 32 109年6月1日17時7分 （起訴書誤載為1分，應予更正） 網路轉帳 495元 33 109年6月1日17時8分 （起訴書誤載為7分，應予更正） 網路轉帳 2,489元（含手續費14元） 34 109年6月2日11時4分 （起訴書誤載為6月1日17時8分，應予更正） 網路轉帳 2,921元 35 109年6月3日9時52分 臨櫃提領 800,000元 36 109年6月3日9時57分 臨櫃提領 20,000元 37 109年6月2日11時05分 網路轉帳 4964元（含手續費14元） 38 109年6月2日11時05分 網路轉帳 23,924元 （含手續費14元） 39 109年6月3日21時2分 網路轉帳 663元（含手續費10元） 40 109年6月3日21時4分 網路轉帳 1,980元（含手續費14元） 41 109年6月3日21時5分 網路轉帳 513元（含手續費10元） 42 109年6月3日21時9分 網路轉帳 524元（含手續費10元） 43 109年6月4日22時53分 網路轉帳 16,448元 （含手續費14元） 44 109年6月5日16時56分 網路轉帳 41,218元 （含手續費14元） 45 109年6月5日16時57分 網路轉帳 46,316元 （含手續費14元） 46 109年6月8日19時25分 網路轉帳 1,955元（含手續費14元） 47 109年6月8日19時26分 網路轉帳 2,984元（含手續費14元） 48 109年6月8日19時26分 網路轉帳 6,868元（含手續費14元） 49 109年6月8日19時27分 網路轉帳 2,965元（含手續費14元） 50 109年6月8日19時30分 網路轉帳 1,314元（含手續費14元） 51 109年6月8日19時31分 網路轉帳 495元 52 109年6月9日10時46分 網路轉帳 15,969元 53 109年6月9日11時40分 （起訴書誤載為8日） 網路轉帳 512元（含手續費10元） 54 109年6月9日11時50分 （起訴書誤載為8日） 網路轉帳 514元（含手續費10元） 55 109年6月10日15時43分 網路轉帳 8,346元（含手續費14元） 56 109年6月11日10時14分 臨櫃匯款 6,069元 57 109年6月11日10時15分 臨櫃匯款 2,016元 58 109年6月11日10時19分 臨櫃提領 2,000,000元 59 109年6月12日17時50分 網路轉帳 1,514元（含手續費14元） 60 109年6月12日17時51分 網路轉帳 13,012元 （含手續費14元） 61 109年6月12日17時51分 網路轉帳 1,112元（含手續費14元） 62 109年6月12日17時52分 網路轉帳 3,134元（含手續費14元） 63 109年6月12日17時53分 網路轉帳 3,088元（含手續費14元） 64 109年6月15日12時42分 臨櫃匯款 405,930元 65 109年6月15日12時45分 臨櫃匯款 1,037元 66 109年6月15日12時46分 臨櫃匯款 50,025元 67 109年6月16日12時25分 臨櫃提領 2,000,000元 68 109年6月16日12時34分 臨櫃匯款 49,530元 69 109年6月17日19時02分 網路轉帳 604元（含手續費10元） 70 109年6月17日19時05分 網路轉帳 8,911元 71 109年6月17日19時06分 網路轉帳 31,623元 （含手續費14元） 72 109年6月19日11時19分 臨櫃提領 510,000元 73 109年6月19日21時31分 網路轉帳 7,920元 74 109年6月19日21時32分 網路轉帳 4,728元（含手續費14元） 75 109年6月19日21時38分 網路轉帳 1,103元（含手續費14元） 76 109年6月19日21時39分 網路轉帳 25,740元 77 109年6月20日12時12分 臨櫃提領 1,000,000元 78 109年6月22日16時59分 網路轉帳 46,137元 （含手續費14元） 79 109年6月22日17時 網路轉帳 13,965元 （含手續費14元） 80 109年6月22日17時1分 網路轉帳 24,734元 （含手續費14元） 81 109年6月22日17時8分 網路轉帳 2,833元（含手續費14元） 82 109年6月22日17時10分 網路轉帳 2,970元（含手續費14元） 83 109年6月22日22時22分 網路轉帳 4,233元 84 109年6月22日22時24分 網路轉帳 31,826元 （含手續費14元） 85 109年6月24日12時45分 臨櫃提領 1,000,000元 86 109年6月29日13時51分 網路轉帳 495元 87 109年6月29日13時52分 網路轉帳 771元（含手續費10元） 88 109年6月29日13時53分 網路轉帳 1,499元（含手續費14元） 89 109年6月29日13時54分 網路轉帳 505元（含手續費10元） 90 109年6月29日13時54分 網路轉帳 505元（含手續費10元） 91 109年6月30日1時12分 網路轉帳 693元（含手續費10元） 92 109年6月30日1時12分 網路轉帳 1,010元（含手續費10元） 93 109年7月2日13時52分 （起訴書誤載為14時54分，應予更正） 網路轉帳 5,310元（含手續費14元） 94 109年7月2日13時53分 （起訴書誤載為14時，應予更正） 網路轉帳 5,302元 95 109年7月2日13時54分 （起訴書誤載為14時，應予更正） 網路轉帳 29,332元（含手續費14元） 96 109年7月2日13時56分  網路轉帳 2,984元（含手續費14元） 97 109年7月2日13時56分 網路轉帳 10,112元 （含手續費14元） 98 109年7月2日13時58分 網路轉帳 1,994元（含手續費14元） 99 109年7月2日14時0分 網路轉帳 990元 100 109年7月3日10時13分 臨櫃提領 1,500,000元 101 109年7月6日13時2分 臨櫃匯款 151,735元 102 109年7月6日13時8分 臨櫃提領 1,300,000元 103 109年7月6日17時15分 網路轉帳 1,994元（含手續費14元） 104 109年7月7日12時12分 網路轉帳 9,854元（含手續費14元） 105 109年7月7日14時35分 網路轉帳 495元 106 109年7月7日14時44分 網路轉帳 7,538元（含手續費14元） 107 109年7月7日15時41分 網路轉帳 65,258元 （含手續費14元） 108 109年7月8日12時58分 臨櫃匯款 10,508元 109 109年7月8日13時1分 臨櫃提款 1,300,000元 110 109年7月9日20時27分 ATM提款 50,000元 111 109年7月9日20時28分 ATM提款 50,000元 112 109年7月9日20時29分 ATM提款 50,000元 113 109年7月10日12時11分 ATM提款 20,000元 （含手續費5元） 114 109年7月10日12時13分 ATM提款 20,000元 （含手續費5元） 115 109年7月10日12時14分 ATM提款 10,000元 （含手續費5元） 116 109年7月13日11時13分 網路轉帳 59,303元 （含手續費14元） 117 109年7月13日13時20分 臨櫃提款 300,000元 118 109年7月14日12時15分 臨櫃提款 440,000元 提領總金額  16,986,483元